臺灣臺中地方法院刑事判決
111年度金訴字第862號
公  訴  人  臺灣臺中地方檢察署檢察官
被      告  田宇堃



            林修平


            李偉銘



            張文源


                    （現於法務部○○○○○○○○○○○執行中）
上列被告因詐欺等案件，經檢察官提起公訴（110年度偵字第362
80號、110年度偵字第32261號、110年度偵字第34053號、110年
度偵字第34894號、110年度偵字第35010號、110年度偵字第3504
5號、110年度偵字第37599號、111年度偵字第318號、111年度偵
字第1398號、111年度偵字第3577號、111年度偵字第8482號、11
1年度偵字第10699號、111年度偵字第16857號）及移送併辦（11
1年度偵字第15641號），被告就被訴事實為有罪之陳述，本院裁
定行簡式審判程序，判決如下：
    主    文
甲○○犯如附表三編號1、2、4至6、9至14、26至39所示之罪，各
處如附表三編號1、2、4至6、9至14、26至39主文欄所示之刑及
沒收。如附表三編號1、2、4至6、9至14、26至38不得易科罰金
部分，應執行有期徒刑參年拾月。
辰○○犯如附表三編號3至5、14、15、31、35至38所示之罪，各處
如附表三編號3至5、14、15、31、35至38主文欄所示之刑及沒收
。應執行有期徒刑壹年拾月。
癸○○犯如附表三編號16至25所示之罪，各處如附表三編號16至25
主文欄所示之刑及沒收。應執行有期徒刑貳年壹月。
宇○○犯如附表三編號4至15、22、35所示之罪，各處如附表三編
號4至15、22、35主文欄所示之刑及沒收。應執行有期徒刑貳年
陸月。
    事    實
一、甲○○、辰○○、癸○○、宇○○、Ｈ○○、Ｆ○○、少年范○心等人先後
    於民國110年間，加入真實姓名、年籍不詳，綽號「狠角色
    」、「大發林」之人及其他姓名、年籍、人數不詳之成員共
    組之三人以上，以實施詐術為手段，具有持續性、牟利性而
    有結構性組織之詐欺集團（下稱本案詐欺集團）。由甲○○於
    集團中擔任取得金融帳戶（收薄手）、提領詐欺款項（車手
    ）、收取詐欺款項（收水）等工作；辰○○擔任收薄手及車手
    等工作，另提供臺中商業銀行帳號000-000000000000號帳戶
    交予甲○○轉交本案詐欺集團使用（如附表二編號31至33）；
    宇○○擔任收薄手及收水等工作；癸○○、Ｈ○○擔任車手之工作
    ；Ｆ○○、范○心擔任收水之工作。甲○○、辰○○、癸○○、宇○○、
    Ｈ○○、Ｆ○○、范○心嗣為下列犯行（Ｈ○○、Ｆ○○涉案部分，本院
    另行審結；范○心涉案部分，經檢察官另案移送少年法庭；
    甲○○、癸○○、宇○○參與犯罪組織部分，經檢察官另案起訴；
    甲○○如附表二編號2、3、10所示部分，由本院另為不受理判
    決）：
　㈠甲○○、辰○○、宇○○基於縱與他人共同實行詐欺取財犯罪亦不
    違背其本意之不確定故意，分別與如附表一所示之共同正犯
    及「狠角色」、「大發林」及本案詐欺集團成員，共同意圖
    為自己不法之所有，基於三人以上詐欺取財之犯意聯絡，先
    由本案詐欺集團成員以如附表一所示之方式，詐騙如附表一
    所示之亥○○、Ｄ○○、子○○、未○○、陳鈺臻（下稱亥○○等5人）
    ，致渠等均陷於錯誤，而依指示於如附表一所示之時間，將
    以如附表一所示之帳戶資料，以包裹寄送至如附表一所示之
    地點，再由甲○○、辰○○、宇○○單獨或共同於如附表一所示之
    時間，至包裹寄達處領取後轉交本案詐欺集團上手成員。嗣
    因亥○○等5人發覺受騙，報警處理，經警循線查悉上情。
  ㈡甲○○、辰○○、癸○○、宇○○分別與如附表二所示之共同正犯及
    「狠角色」、「大發林」及本案詐欺集團其他成員，共同意
    圖為自己不法之所有，基於三人以上共同詐欺取財及掩飾、
    隱匿詐欺犯罪所得、去向之洗錢之犯意聯絡，先由本案詐欺
    集團成員以如附表二所示之詐騙方式，詐騙如附表二所示之
    Ａ○○、丑○○、玄○○、Ｉ○○、Ｎ○○、戊○○、壬○○、Ｑ○○、己○○、Ｅ○○、Ｃ○○、辛○○、宙○○、天○○、酉○○、丙○○、寅○○、Ｊ○○、Ｇ○○
    、申○○、午○○、Ｐ○○、黃○○、戌○○、乙○○、巳○○、Ｏ○○、地○○
    、丁○○、Ｍ○○、卯○○、Ｋ○○、Ｌ○○（下稱Ａ○○等33人），致渠等
    均陷於錯誤，而依指示於如附表二所示之匯款時間，將如附
    表二所示之金額匯入如附表二所示之人頭帳戶內。再由如附
    表二所示之提款人，持人頭帳戶提款卡，於如附表二所示之
    時間、地點，提領如附表二所示之金額，並將所提領之款項
    交予如附表二所示之收水人，再轉交本案詐欺集團上手成員
    。嗣因Ａ○○等33人發覺受騙，報警處理，經警循線查悉上情
    。
二、甲○○意圖為自己不法之所有，基於竊盜及非法由自動付款設
    備取財之犯意，於110年4月6日凌晨3時許，在臺中市○○區○○
    巷0弄0號6C前女友庚○○居所，趁無人注意之際，徒手竊取庚○○所有之台新國際商業銀行帳戶卡號：00000000000000號金
    融卡（下稱本案金融卡）1張得手。甲○○嗣於同日下午1時31
    分許、3時5分許，先後前往臺中市○○區○○路000號全家便利
    商店有新惠來春門市、臺中市○○區○○路000號全家便利商店
    有烏日成嶺門市，將所竊得之本案金融卡插入該處所設置之
    自動櫃員機，再輸入密碼以冒充庚○○或其所委託之人，操作
    自動付款設備提領現金，使該自動付款設備之辨識系統誤認
    甲○○為有權使用該金融卡之人，甲○○即以此不正方法，分別
    取得本案金融卡帳戶內之存款新臺幣（下同）15萬元、3萬
    元(不含跨行手續費15元)。嗣因庚○○發覺本案金融卡遭竊及
    帳戶存款遭盜領，報警處理，經警循線查悉上情。　　
三、案經Ｄ○○、子○○、未○○、陳鈺臻、 Ａ○○、丑○○、玄○○、Ｎ○○、
    戊○○、Ｑ○○、Ｅ○○、Ｃ○○、辛○○、宙○○、天○○、酉○○、丙○○、Ｊ
    ○○、午○○、黃○○、戌○○、乙○○、巳○○、Ｏ○○、地○○、丁○○、Ｍ
    ○○、卯○○、Ｋ○○、Ｌ○○、庚○○分別訴由臺中市政府警察局第二
    分局、第四分局、第五分局、第六分局、霧峰分局、豐原分
    局、大雅分局、新北市政府警察局新莊分局、基隆市警察局
    第二分局報告臺灣臺中地方檢察署檢察官偵查起訴及移送併
    辦。
    理    由
一、被告甲○○、辰○○、癸○○、宇○○所犯係死刑、無期徒刑、最輕
    本刑為3年以上有期徒刑以外之罪，其於準備程序中就被訴
    事實為有罪之陳述，經法官告知簡式審判程序之旨，並聽取
    當事人之意見後，本院認為適宜由受命法官獨任進行簡式審
    判程序。另按組織犯罪防制條例第12條第1項中段規定：「
    訊問證人之筆錄，以在檢察官或法官面前作成，並經踐行刑
    事訴訟法所定訊問證人之程序者為限，始得採為證據」。被
    告辰○○以外之人於警詢時之陳述，依前揭規定，於被告辰○○
    參與犯罪組織罪部分，絕對不具證據能力，不得採為判決基
    礎，僅於認定被告辰○○犯三人以上共同犯詐欺取財及一般洗
    錢罪部分具有證據能力。
二、上揭犯罪事實，業據被告4人於本院審理中均坦承不諱且互
    核相符，事實部分：核與如附表一、附表二所示之證人於
    警詢中之證述情節大致相符（被告辰○○參與犯罪組織僅採證
    人於偵查中之證述），並有如附表一、附表二證據及出處欄
    所示之證據在卷可稽；事實部分：核與證人即告訴人庚○○
    於警詢中之證述情節大致相符，並有台新銀行ATM轉帳交易
    通知Email截圖1張、本案金融卡帳戶明細、本案金融卡帳戶
    開戶資料、交易明細各1份及監視器畫面截圖4張（偵七卷第
    43、45、49至50、64、67至69頁）在卷可稽；足認被告4人
    前揭任意性自白均與事實相符。本案事證明確，被告4人犯
    行均堪認定，應予依法論科。
三、論罪科刑：
　㈠如事實所示之詐欺取財犯罪型態，歷經對被害人等施以詐術
    、取得人頭帳戶、指示提款、出面提款、轉交款項等各階段
    ，係需由多人分工，始能完成之犯罪，被告辰○○加入本案詐
    欺集團，擔任集團中收簿手、車手、提供帳戶等工作，足見
    該詐欺集團之內部層層分工、組織嚴密。又參與對被害人等
    詐欺取財行為之成員有被告4人、Ｈ○○、Ｆ○○、范○心、「狠角
    色」、「大發林」及其所屬集團成員多人，則本案詐欺集團
    自屬3人以上，以實施詐術為手段所組成具有持續性、牟利
    性之有結構性組織無誤。　
　㈡按洗錢防制法之立法目的，依同法第1條規定，係在於防範及
    制止因特定犯罪所得之不法財物或財產上利益，藉由洗錢行
    為（例如經由各種金融機構或其他交易管道），使其形式上
    轉換成為合法來源，以掩飾或切斷其財產或財產上利益來源
    與犯罪之關聯性，而藉以逃避追訴、處罰。準此以觀，洗錢
    防制法洗錢罪之成立，除行為人在客觀上有掩飾或隱匿因特
    定犯罪所得財產或財產上利益之具體作為外，尚須行為人主
    觀上具有掩飾或隱匿其財產或利益來源與犯罪之關聯性，使
    其來源形式上合法化，以逃避國家追訴、處罰之犯罪意思，
    始克相當。倘行為人意圖掩飾或隱匿特定犯罪所得來源，而
    將特定犯罪所得直接消費處分，甚或交予其他共同正犯，由
    共同正犯以虛假交易外觀掩飾不法金流移動，即難認單純犯
    罪後處分贓物之行為，應仍構成洗錢防制法第2條之洗錢行
    為（最高法院108年度台上字第1744號判決參照）。查被告4
    人如事實㈡所示犯行，在於將詐騙贓款，藉由人頭帳戶掩飾
    或隱匿犯罪所得來源，並層層轉交予本案詐欺集團成員，在
    客觀上得以切斷詐騙所得金流之去向、所在，阻撓國家對詐
    欺犯罪所得之追查，且被告4人知悉該等舉止得以切斷詐欺
    金流之去向，主觀上亦具有掩飾、隱匿該財產與犯罪之關聯
    性，以逃避國家追訴、處罰之犯罪意思，其所為係屬洗錢防
    制法第2條所稱之洗錢行為甚明。
　㈢按共同實行犯罪行為之人，在合同意思範圍以內，各自分擔
    犯罪行為之一部，相互利用他人之行為，以達其犯罪之目的
    者，即應對於全部所發生之結果，共同負責，不問犯罪動機
    起於何人，亦不必每一階段犯行，均經參與。又關於犯意聯
    絡，不限於事前有所協議，其於行為當時，基於相互之認識
    ，以共同犯罪之意思參與者，亦無礙於共同正犯之成立。且
    數共同正犯之間，原不以直接發生犯意聯絡者為限，即有間
    接之聯絡者，亦包括在內（最高法院98年度台上字第4384號
    、98年度台上字第713號判決意旨參照）。查如事實㈠（附
    表一）所示之犯罪型態，歷經對被害人施以詐術、指示交寄
    帳戶資料、收取、轉交帳戶資料等各階段；如事實㈡（附表
    二）所示之犯罪型態，歷經取得人頭帳戶以供詐欺匯款使用
    、對被害人施以詐術、指示匯款、提領款項、轉交款項等各
    階段；均需由多人分工，始能完成之犯罪，故各成員彼此間
    ，雖因分工不同而未必均認識或確知彼此參與分工細節，然
    既參與取得被害人財物之全部犯罪計劃一部分行為，相互利
    用其一部行為，以共同達成不法所有之犯罪目的，並未逾越
    合同意思範圍。是被告甲○○、辰○○、宇○○如附表一所示犯行
    ，分擔收取被害人帳戶資料之包裹之工作；被告甲○○、辰○○
    、癸○○、宇○○如附表二所示犯行，分擔提領、收取被害人受
    騙款項、提供人頭帳戶等工作；且被告4人可得而知所收取
    之帳戶資料、提領、收取之款項均係詐欺犯罪所得之財物，
    被告辰○○亦知悉所提供之帳戶係供被害人匯入詐欺贓款使用
    ，猶以自己犯罪之意思而加入，主觀上顯有共同犯罪之意思
    聯絡，客觀上亦有相互利用彼此之行為作為自己行為一部之
    行為分擔甚明，縱被告4人不認識其他成員，亦未必知悉他
    人所分擔之犯罪分工內容，或未能確切知悉詐騙告訴人之模
    式，然既相互利用彼此犯罪角色分工，形成單一共同犯罪整
    體，以利施行詐術，揆諸前揭說明，自應就全部犯罪結果共
    同負責。
　㈣審酌現今詐欺集團之成員皆係為欺罔他人，騙取財物，方參
    與以詐術為目的之犯罪組織。倘若行為人於參與詐欺犯罪組
    織之行為繼續中，先後多次為加重詐欺之行為，因參與犯罪
    組織罪為繼續犯，犯罪一直繼續進行，直至犯罪組織解散，
    或其脫離犯罪組織時，其犯行始行終結。故該參與犯罪組織
    與其後之多次加重詐欺之行為皆有所重合，然因行為人僅為
    一參與犯罪組織行為，侵害一社會法益，屬單純一罪，應僅
    就「該案中」與參與犯罪組織罪時間較為密切之首次加重詐
    欺犯行，論以參與犯罪組織罪及加重詐欺罪之想像競合犯，
    而其他之加重詐欺犯行，祗需單獨論罪科刑即可，無需再另
    論以參與犯罪組織罪，以避免重複評價。是如行為人於參與
    同一詐欺集團之多次加重詐欺行為，因部分犯行發覺在後或
    偵查階段之先後不同，肇致起訴後分由不同之法官審理，為
    裨益法院審理範圍明確、便於事實認定，即應以數案中「最
    先繫屬於法院之案件」為準，以「該案中」之「首次」加重
    詐欺犯行與參與犯罪組織罪論以想像競合。縱該首次犯行非
    屬事實上之首次，亦因參與犯罪組織之繼續行為，已為該案
    中之首次犯行所包攝，該參與犯罪組織行為之評價已獲滿足
    ，自不再重複於他次詐欺犯行中再次論罪，俾免於過度評價
    及悖於一事不再理原則。至於「另案」起訴之他次加重詐欺
    犯行，縱屬事實上之首次犯行，仍需單獨論以加重詐欺罪，
    以彰顯刑法對不同被害人財產保護之完整性，避免評價不足
    （最高法院109年度台上字第3945號判決要旨參照）。
　㈤查被告辰○○加入本案詐欺集團後，既未經自首或有其他積極
    事實，足以證明其確已解散或脫離該組織，且未曾經法院論
    以參與犯罪組織罪，如附表一編號3所示犯行，為被告辰○○
    加入本案詐欺集團後，最先繫屬於法院之首次詐欺取財犯行
    ，有臺灣高等法院被告前案紀錄表在卷可參。是核被告辰○○
    就附表一編號3所為，係犯組織犯罪防制條例第3條第l項後
    段之參與犯罪組織罪及刑法第339條之4第1項第2款之三人以
    上共同犯詐欺取財罪；被告甲○○就附表一編號1、2、4、5所
    為、被告辰○○、宇○○就附表一編號4、5所為，均係犯刑法第
    339條之4第1項第2款之三人以上共同犯詐欺取財罪；被告甲○○就附表二編號1、4至9、21至33所為、被告辰○○就附表二
    編號9、10、26、30至33所為、被告癸○○就附表二編號11至2
    0所為、被告宇○○就附表二編號1至10、17、30所為，均係犯
    刑法第339條之4第1項第2款之三人以上共同犯詐欺取財罪及
    洗錢防制法第14條第1項之一般洗錢罪；被告甲○○就事實所
    為，係犯刑法第320條第1項之竊盜罪及刑法第339條之2第1
    項之非法由自動付款設備取財罪。被告4人如附表一、附表
    二所示犯行，分別與如附表一、附表二各該犯行所示之共同
    正犯及「狠角色」、「大發林」及本案詐欺集團其他成員間
    ，有犯意聯絡及行為分擔，為共同正犯。
　㈥被告甲○○如附表二編號1、4至6、8、21、22、24、27至29所
    示、被告辰○○如附表二編號10、26所示、被告癸○○如附表二
    編號11、12、14、16至20所示，就各該被害人受騙匯入人頭
    帳戶內之款項，雖各有多次提領情形，然均係於密接之時、
    地為之，且係侵害同一法益，各行為之獨立性極為薄弱，難
    以強行分開，應為數個舉動之接續施行，屬接續犯，應各論
    以一罪。被告辰○○如附表一編號3所示犯行、被告甲○○、辰○○、癸○○、宇○○前揭如附表二所示犯行，均係以一行為觸犯
    上開各罪名，為想像競合犯，應依刑法第55條規定，各從一
    重以三人以上共同犯詐欺取財罪處斷。
　㈦按刑法上一行為而觸犯數罪名之想像競合犯存在之目的，在
    於避免對於同一不法要素予以過度評價，其所謂「同一行為
    」係指所實行者為完全或局部同一之行為而言。因此刑法修
    正刪除牽連犯之規定後，於修正前原認屬於方法目的或原因
    結果之不同犯罪，其間果有實行之行為完全或局部同一之情
    形，應得依想像競合犯論擬。次按刑法上一行為而觸犯數罪
    名之想像競合犯，其存在之目的，在於避免對於同一不法要
    素予以過度評價，則自然意義之數行為，得否評價為法律概
    念之一行為，應就客觀構成要件行為之重合情形、主觀意思
    活動之內容、所侵害之法益與行為間之關連性等要素，視個
    案情節依社會通念加以判斷。如具有行為局部之同一性，或
    其行為著手實行階段可認為同一者，得認與一行為觸犯數罪
    名之要件相侔，而依想像競合犯論擬（最高法院97年度台上
    字第3494號、101年度台上字第2449號判決意旨參照）。查
    被告甲○○就事實部分，其竊得本案金融卡後即持以盜領存
    款，所犯竊盜罪、非法由自動付款設備取財罪，各罪間具有
    重要之關連性，從被告甲○○主觀之意思及所為之客觀事實觀
    察，依社會通念，其所為竊卡盜領存款犯行間自具有行為局
    部之同一性，法律評價應認屬一行為同時觸犯數罪名較為適
    當。是被告甲○○如事實所示犯行，係以一行為同時觸犯竊
    盜罪、非法由自動付款設備取財罪，為想像競合犯，應依刑
    法第55條規定，從一重以竊盜罪處斷。公訴意旨認被告所為
    竊盜、非法由自動付款設備取財犯行，應分論併罰，尚有未
    洽，附此敘明。
　㈧被告甲○○如附表一編號1、2、4、5、附表二編號1、4至9、21
    至33、事實所示犯行、被告辰○○如附表一編號3至5、附表
    二編號9、10、26、30至33所示犯行、被告癸○○如附表二編
    號11至20所示犯行、被告宇○○如附表一編號4、5、附表二編
    號1至10、17、30所示犯行，犯意各別，行為互殊，應予分
    論併罰。
　㈨臺灣臺中地方檢察署檢察官以111年度偵字第15641號移送併
    辦就被告癸○○之犯罪事實，因與經起訴如附表二編號20所示
    部分，為同一事實，本院自得併予審理（移送併辦被告宇○○
    部分，詳下述退併辦部分）。另起訴書就被告甲○○所犯如附
    表二編號31至33所示犯行，漏論所犯法條，然起訴事實業已
    載明被告辰○○提供金融卡予甲○○（即附表九部分），供其等
    所屬之詐欺集團使用等語，且認定被告甲○○、辰○○就附表九
    部分，有犯意聯絡及行為分擔，請論以共同正犯（起訴書第
    3、11至12頁），足認檢察官業已就被告甲○○所為上開犯罪
    事實提起公訴，僅係漏列法條，本院自得予以審判。
　㈩按想像競合犯係一行為觸犯數罪名，行為人犯罪行為侵害數
    法益皆成立犯罪，僅因法律規定從一重處斷科刑，而成為科
    刑一罪而已，自應對行為人所犯各罪均予適度評價，始能對
    法益之侵害為正當之維護。因此法院於決定想像競合犯之處
    斷刑時，雖以其中最重罪名之法定刑作為裁量之準據，惟具
    體形成宣告刑時，亦應將輕罪之刑罰合併評價。基此，除非
    輕罪中最輕本刑有較重於重罪之最輕本刑，而應適用刑法第
    55條但書規定重罪科刑之封鎖作用，須以輕罪之最輕本刑形
    成處斷刑之情形以外，則輕罪之減輕其刑事由若未形成處斷
    刑之外部性界限，自得將之移入刑法第57條或第59條之科刑
    審酌事項內，列為是否酌量從輕量刑之考量因子。是法院倘
    依刑法第57條規定裁量宣告刑輕重時，一併具體審酌輕罪部
    分之量刑事由，應認其評價即已完足，尚無過度評價或評價
    不足之偏失（最高法院109年度台上字第3936號判決意旨參
    照）。查被告辰○○於本案偵查、審判中均自白參與本案詐欺
    集團犯罪組織，依組織犯罪防制條例第8條第1項規定原應減
    輕其刑，雖其參與犯罪組織罪係屬想像競合犯中之輕罪而未
    論處，惟本院於量刑時仍當一併衡酌該部分減輕其刑事由。
    又被告4人於本院審理時已就所涉一般洗錢罪之犯罪事實為
    自白，本應依洗錢防制法第16條第2項之規定減輕其刑，雖
    因想像競合犯之關係而從一重之三人以上共同犯詐欺取財罪
    處斷，上開輕罪之減輕其刑事由未形成處斷刑之外部性界限
    ，仍應於依刑法第57條之規定量刑時，審酌上開輕罪之減輕
    其刑事由，作為其等量刑之有利因子。　
　爰以行為人之責任為基礎，審酌被告4人均年青力壯，本應依
    循正途獲取穩定經濟收入，竟因貪圖不法利益，率而加入本
    案詐欺集團，擔任收取人頭帳戶、提供帳戶、提款、收款等
    工作，共同詐騙被害人等，價值觀念實有偏差；尤其正值詐
    欺犯罪猖獗之今日，思慮未周受騙上當之民眾不知凡幾，所
    損失金額更加難以估計，被告4人無視於政府一再宣誓掃蕩
    詐騙犯罪之決心，猶執意以身試法而甘為詐騙者之羽翼，潛
    在影響之被害民眾為數非少，妨害社會正常交易秩序及人我
    間之互信基礎，造成被害人等財產損失及精神痛苦，且為掩
    飾不法所得與詐欺行為有關，復為洗錢之行為，危害非輕，
    所為殊值非難。惟考量被告4人犯後坦承犯行，態度尚可，
    且被告辰○○合於組織犯罪防制條例第8條第1項、被告4人合
    於洗錢防制法第16條第2項所定減輕其刑事由；復衡酌被告
    辰○○已與被害人Ｅ○○、巳○○、Ｍ○○成立調解，此有本院調解程
    序筆錄2份在卷可佐（本院卷第466至469頁）。另酌以被告4
    人加入本案詐欺集團之時間、擔任之角色、本案參與情形及
    被害人等所受財產損失等情節，兼衡被告甲○○自述學歷為大
    學肄業之智識程度、目前從事包攬台電工程工作、日薪1,50
    0元、經濟情形不好、無扶養親屬之生活狀況；被告辰○○自
    述學歷為高中畢業之智識程度、目前擔任裝潢師傅、日薪約
    2,000元、經濟情形一般、須扶養2名子女之生活狀況；被告
    癸○○自述學歷為專科肄業之智識程度、入監前擔任板模工、
    日薪約1,800元、經濟情形勉持、無扶養親屬之生活狀況；
    被告宇○○自述學歷為國中畢業之智識程度、入監前在夜市擺
    攤、月收入2萬8,000元以上、經濟情形勉持、無扶養親屬之
    生活狀況（本院卷第365至366頁）等一切情狀，就其等所犯
    各罪，分別量處如主文所示之刑，併就被告甲○○所犯如事實
    所示部分，諭知易科罰金之折算標準。另參以被告4人所犯
    如附表一、附表二各罪，時間密接，犯罪手段與態樣相同，
    同為侵害財產法益，所擔任之角色均類同，並參諸刑法第51
    條第5款係採限制加重原則，而非累加原則之意旨，以及參
    與情節等情況，分別定其應執行刑如主文所示。　　　
三、沒收：　
    按犯罪所得，屬於犯罪行為人者，沒收之；前二項之沒收，
    於全部或一部不能沒收或不宜執行沒收時，追徵其價額。犯
    罪所得已實際合法發還被害人者，不予宣告沒收或追徵；宣
    告第38條、第38條之1之沒收或追徵，有過苛之虞、欠缺刑
    法上之重要性、犯罪所得價值低微，或為維持受宣告人生活
    條件之必要者，得不宣告或酌減之。刑法第38條之1第1項前
    段、第3項、第5項、第38條之2第2項分別定有明文。次按共
    同犯罪行為人之組織分工及不法所得，未必相同，其所得之
    沒收，應就各人分得之數為之，亦即依各共犯實際犯罪利得
    分別宣告沒收（最高法院104年8月11日第13次刑事庭會議決
    議參照）。又所謂各人「所分得」，係指各人「對犯罪所得
    有事實上之處分權限」，法院應視具體個案之實際情形而為
    認定；是倘若共同正犯各成員內部間，對於不法利得分配明
    確時，即應依各人實際分配所得沒收。經查：
　㈠被告甲○○如附表一編號1、2所示犯行，每領取1個包裹，獲得
    1,000元之報酬、如附表二編號1、4至9、21至30所示犯行，
    獲得提領或收取款項1%之報酬；被告辰○○如附表一編號3至5
    、附表二編號9、10、26、30所示犯行，於領取包裹或提領
    詐欺款項並轉交上手後，每日分別可獲得3,000元之報酬，
    共2日；被告癸○○如附表二編號11至20所示犯行、被告宇○○
    如附表二編號1至10、17、30所示犯行，獲得提領或收取款
    項1%之報酬等情，業據被告辰○○於偵查及本院審理中、被告
    甲○○、癸○○、宇○○於本院審理中供承明確（偵一卷四第6頁
    、本院卷363頁），經核算後，如附表一、附表二報酬欄所
    示之金額，為被告4人各該犯行之犯罪所得。其中被告辰○○
    如附表二編號10、26、30所示之報酬，原應依前揭規定，宣
    告沒收或追徵，然被告辰○○已與該等被害人Ｅ○○、巳○○、Ｍ○○
    成立調解，有如前述，而被告辰○○調解所支付之金額，雖非
    刑法第38條之1第5項規定文義所指犯罪所得已實際合法「發
    還」被害人者，然參酌刑法第38條之1第5項所揭示「優先保
    障被害人因犯罪所生之求償權」之意旨（立法理由參照），
    暨同法第38條之2第2項避免過苛之立法精神，被害人Ｅ○○、
    林晏筳、Ｍ○○之求償權既已獲得滿足，若再宣告沒收，將有
    過苛之虞，爰依刑法第38條之2第2項之規定，不予宣告沒收
    。其餘犯罪所得均未扣案，為避免被告4人因犯罪而坐享其
    得，爰依前揭規定，於被告4人所犯各該罪責主文項下宣告
    沒收，並於全部或一部不能沒收或不宜執行沒收時，追徵其
    價額。   
　㈡被告甲○○如事實所示，竊得之本案金融卡及盜領之18萬元，
    為被告甲○○該犯行之犯罪所得，其中本案金融卡已歸還告訴
    人庚○○，業據被告甲○○於警詢中陳述明確（偵七卷第24頁）
    ，該部分既已實際合法發還被害人，不予宣告沒收；而盜領
    之18萬元未經扣案，亦未發還或賠償被害人，為避免被告甲○○因犯罪而坐享其得，爰依前揭規定，於被告甲○○所犯該罪
    刑項下宣告沒收，並於全部或一部不能沒收或不宜執行沒收
    時，追徵其價額。
　㈢至如附表一所示之帳戶包裹、如附表二編號1至30所示之提領
    金額，固均為被告4人作為本案詐欺集團之成員，分別共犯
    本案之罪所得之財物，然因各該財物均已轉交本案欺集團上
    手成員，非在被告4人支配管領中，已如前述。又衡諸目前
    司法實務查獲之案件，詐欺集團之收簿手、車手、收水通常
    於取得人頭帳戶或提領贓款後，對於人頭帳戶或贓款並無何
    處分權限，僅暫時保管即轉交上手詐欺集團成員，且尚無證
    據足認被告有分得上開犯罪所得之情形，自無從宣告沒收。
    　
四、補充說明及不另為無罪、不受理諭知：
  ㈠起訴書所犯法條欄就被告4人如附表一、附表二所示犯行，論
    列刑法第339條之4第1項第3款部分，顯屬贅載，且經公訴檢
    察官當庭更正，爰逕予更正刪除。
　㈡公訴意旨雖認：被告甲○○如附表一編號1、2、4、5所示犯行
    、被告辰○○如附表一編號3至5所示犯行、被告宇○○如附表一
    編號4、5所示犯行，均尚涉犯洗錢防制法第14條第1項之一
    般洗錢罪嫌等語。惟此部分犯行，上開被告固係為取得人頭
    帳戶提款卡等資料用以詐欺他人匯入款項，並供提領、轉交
    詐欺所得款項，藉此遮斷金流以逃避國家追訴、處罰，而單
    獨或共同與本案詐欺集團成員向如附表一所示之被害人行使
    詐術騙取帳戶資料，然此僅為實施該等詐欺犯行之犯罪目的
    、動機，且於詐欺所得款項匯至上開人頭帳戶前，該等帳戶
    內既不存在詐欺所得等不法款項，自無所謂使贓款來源合法
    化、製造金流斷點而掩飾、隱匿該贓款與詐欺取財犯罪關聯
    性之效果可言。是單憑上開被告與本案詐欺集團成員共同詐
    欺而取得上開人頭帳戶資料之行為，顯無從論以一般洗錢罪
    ，原均應為無罪之判決，因公訴意旨認此部分與前開經本院
    論罪之犯罪事實，均係想像競合犯之裁判上一罪關係，爰均
    不另為無罪之諭知。　　
　㈢公訴意旨雖認：被告辰○○如附表一編號4、5、附表二編號9、
    10、26、30至33所示犯行，均尚涉犯組織犯罪防制條例第3
    條第l項後段之參與犯罪組織罪嫌等語。惟如附表一編號3所
    示犯行，為被告辰○○參與本案詐欺集團犯罪組織「最先繫屬
    於法院之案件」之「首次」加重詐欺犯行，已如前述，揆諸
    前揭說明，上開非最先繫屬於法院之案件，自不再重複於詐
    欺犯行中再次論以參與犯罪組織罪，俾免於過度評價及悖於
    一事不再理原則，檢察官就此部分起訴論罪，原均應為不受
    理之判決，因公訴意旨認此部分與前開經本院論罪之犯罪事
    實，均係想像競合犯之裁判上一罪關係，爰均不另為不受理
    之諭知。
五、退併辦部分：
  ㈠臺灣臺中地方檢察署檢察官以111年度偵字第15641號移送併
    辦意旨略以：被告癸○○提領被害人申○○詐欺款項後，交付予
    被告宇○○（起訴書附表四編號㈩，本判決附表二編號20），
    復由被告宇○○轉交本案詐欺集團成員。因認被告宇○○涉犯刑
    法第339條之4第1項第2款之三人以上共同詐欺取財罪及洗錢
    防制法第14條第1項之一般洗錢罪嫌，並認與本案起訴之犯
    罪事實，為同一案件，為起訴效力所及，應予併案審理等語
    。
  ㈡按案件起訴後，檢察官以公函就其他部分之事實函請法院併
    案審理。此項公函之性質僅在促使法院注意而已，非屬訴訟
    上之請求。故檢察官以公函移請法院併案審理部分，必須與
    已起訴部分均成立犯罪，且二部分之間具有實質上一罪或裁
    判上一罪關係，法院始得一併加以審判。若法院認為起訴部
    分並不構成犯罪，則移送併案部分之事實，即與起訴部分不
    生實質上一罪或裁判上一罪關係，法院自不得對之加以審判
    ，應將該移送併案部分退回由原檢察官另為適法之處理。
  ㈢經查，上開被害人申○○受詐騙部分，起訴書業已載明被告癸○○係將所提領之款項交予「狠角色」（起訴書第3頁倒數第2
    至3行），且未就此部分對被告宇○○論罪或論以共犯（起訴
    書第11至12頁），是被告宇○○此部分並未經檢察官起訴，本
    院自未就該部分審理裁判，併辦意旨所指關於被告宇○○之犯
    行，即與本件起訴部分無裁判上或實質上一罪關係。從而，
    檢察官認上開併辦部分，為起訴效力所及，容有誤會，本院
    無從併辦，應退由檢察官另為適法處理。　　
據上論斷，依刑事訴訟法第273條之1第1項、第299條第1項前段
，組織犯罪防制條例第3條第1項後段，洗錢防制法第14條第1項
，刑法第11條、第28條、第320條第1項、第339條之2第1項、第3
39條之4第1項第2款、第55條、第51條第5款、第41條第1項前段
、第38條之1第1項前段、第3項，刑法施行法第1條之1第1項，判
決如主文。
本案經檢察官黃秋婷提起公訴，檢察官黃勝裕移送併辦，檢察官
Ｂ○○到庭執行職務。
中　　華　　民　　國　　111 　年　　9 　　月　　15　　日
                  刑事第十庭    法  官  鄭永彬
以上正本證明與原本無異。
如不服本判決應於收受判決後20日內向本院提出上訴書狀，並應
敘述具體理由；其未敘述上訴理由者，應於上訴期間屆滿後20日
內向本院補提理由書（均須按他造當事人之人數附繕本）「切勿
逕送上級法院」。
                                書記官  吳欣叡
中　　華　　民　　國　　111 　年　　9 　　月　　15　　日
附錄本判決論罪科刑法條：
組織犯罪防制條例第3條第1項
發起、主持、操縱或指揮犯罪組織者，處3年以上10年以下有期
徒刑，得併科新臺幣1億元以下罰金；參與者，處6月以上5年以
下有期徒刑，得併科新臺幣1千萬元以下罰金。但參與情節輕微
者，得減輕或免除其刑。
洗錢防制法第14條第1項
有第二條各款所列洗錢行為者，處7年以下有期徒刑，併科新臺
幣5百萬元以下罰金。
刑法第320條第1項
意圖為自己或第三人不法之所有，而竊取他人之動產者，為竊盜
罪，處5年以下有期徒刑、拘役或50萬元以下罰金。
刑法第339條之2第1項
意圖為自己或第三人不法之所有，以不正方法由自動付款設備取
得他人之物者，處3 年以下有期徒刑、拘役或30萬元以下罰金。
刑法第339條之4第1項
犯第339條詐欺罪而有下列情形之一者，處1年以上7年以下有期
徒刑，得併科1百萬元以下罰金：
一、冒用政府機關或公務員名義犯之。
二、三人以上共同犯之。
三、以廣播電視、電子通訊、網際網路或其他媒體等傳播工具，
    對公眾散布而犯之。
【卷別對照表】
簡稱 卷宗名稱 偵一卷一 臺灣臺中地方檢察署110年度偵字第36280號卷一 偵一卷二 臺灣臺中地方檢察署110年度偵字第36280號卷二 偵一卷三 臺灣臺中地方檢察署110年度偵字第36280號卷三 偵一卷四 臺灣臺中地方檢察署110年度偵字第36280號卷四 偵二卷 臺灣臺中地方檢察署110年度偵字第32261號卷 偵三卷 臺灣臺中地方檢察署110年度偵字第34053號卷 偵四卷 臺灣臺中地方檢察署110年度偵字第34894號卷 偵五卷 臺灣臺中地方檢察署110年度偵字第35010號卷 偵六卷 臺灣臺中地方檢察署110年度偵字第35045號卷 偵七卷 臺灣臺中地方檢察署110年度偵字第37599號卷 偵八卷 臺灣臺中地方檢察署111年度偵字第318號卷 偵九卷 臺灣臺中地方檢察署111年度偵字第1398號卷 偵十卷 臺灣臺中地方檢察署111年度偵字第3577號卷 偵十一卷 臺灣臺中地方檢察署111年度偵字第8482號卷 偵十二卷 臺灣臺中地方檢察署111年度偵字第10699號卷 偵十三卷 臺灣臺中地方檢察署111年度偵字第15641號卷 偵十四卷 臺灣臺中地方檢察署111年度偵字第16857號卷 核交一卷 臺灣臺中地方檢察署110年度核交字第2924號卷 核交二卷 臺灣臺中地方檢察署110年度核交字第3129號卷 核交三卷 臺灣臺中地方檢察署110年度核交字第3260號卷 核交四卷 臺灣臺中地方檢察署111年度核交字第35號卷 核交五卷 臺灣臺中地方檢察署111年度核交字第376號卷 核交六卷 臺灣臺中地方檢察署111年度核交字第1699號卷 本院卷 本院111年度金訴字第862號卷 
附表一：
編號 被害人 共同正犯 詐騙方式 寄送包裹時間、寄至地點 領取人、領取時間 證據及出處     帳戶 報酬  1（ 起訴書附表編號1 ） 亥○○（ 未提告 ） 甲○○ 本案詐欺集團成員於110年5月15日下午3時35分許，透過通訊軟體LINE與亥○○聯絡，佯稱須寄送金融帳戶之提款卡以審核，始能借款等語，致使亥○○陷於錯誤，於右列時間寄送包裹（內含右列帳戶之提款卡及密碼）至右列地點。 110年5月15日下午4時許、統一超商中城門市（臺中市○○區○○路0段000號）。 甲○○於110年5月17日上午10時51分許，至左列地點領取包裹。 ①證人即被害人亥○○於警詢之證述（偵二卷第25至29頁）。 ②員警職務報告書1份（偵二卷第17頁）。 ③亥○○之統一超商交貨便貨態查詢結果網頁截圖1張（偵二卷第31頁）。 ④甲○○領取包裹之監視器畫面截圖4張（偵二卷第35至36頁）。 ⑤亥○○申設之中國信託帳號000-000000000000號帳戶客戶資料、存款交易明細、自動化交易LOG資料各1份（偵二卷第45至55頁）。 ⑥亥○○申設之台新銀行帳號000-00000000000000號帳戶申設資料、交易明細各1份（偵二卷第59至62頁）。 ⑦亥○○申設帳號000-0000000000000號帳戶申設資料、歷史交易明細各1份（偵二卷第67至69頁）。     亥○○申設之 ①中國信託銀行帳號000-000000000000號帳戶。 ②台新銀行帳號000-00000000000000號帳戶。 ③合作金庫帳號000-0000000000000號帳戶。 甲○○：新臺幣（下同）1,000元。  2（ 起訴書附表編號2 ） Ｄ○○（ 提告 ）  本案詐欺集團成員於110年5月17日上午9時32分許，透過通訊軟體LINE與Ｄ○○聯絡，佯稱須寄送金融帳戶之提款卡以審核，始能借款等語，致使Ｄ○○陷於錯誤，於右列時間寄送包裹（內含右列帳戶之提款卡及密碼）至右列地點。 110年5月17日上午11時9分許、統一超商松豪門市（臺中市○○區○○路000號）。 甲○○於110年5月19日下午2時29分許，至左列地點領取包裹。 ①證人即告訴人Ｄ○○於警詢之證述（偵三卷第29至31頁）。 ②員警職務報告1份（偵三卷第21頁）。 ③Ｄ○○之報案資料：高雄市政府警察局岡山分局前峰派出所受理案件證明單1份（偵三卷第61頁）。 ④Ｄ○○與詐欺集團成員LINE對話紀錄截圖34張（偵三卷第33至40頁）。 ⑤Ｄ○○之京城銀行、國泰世華銀行網路銀行進出帳通知訊息截圖20張（偵三卷第43至47頁）。 ⑥Ｄ○○之統一超商交貨便貨態查詢結果網頁截圖1張（偵三卷第49頁）。 ⑦甲○○領取包裹之監視器畫面截圖18張（偵三卷第51至59頁）。 ⑧Ｄ○○申設之京城銀行帳號000-000000000000號帳戶客戶資料、客戶存提紀錄單、客戶自跨行ATM交易明細查詢表各1份（核交二卷第13至17頁）。 ⑨Ｄ○○申設之國泰世華銀行帳號000-000000000000號帳戶客戶資料、交易明細各1份（核交二卷第21至29頁）。     Ｄ○○申設之 ①京城銀行帳號000-000000000000號帳戶。 ②國泰世華銀行帳號000-000000000000號帳戶。 甲○○：1,000元。  3（ 起訴書附表編號3 ） 子○○（ 提告 ） 辰○○ 本案詐欺集團成員於110年5月中某日，透過通訊軟體LINE與子○○聯絡，佯稱應徵家庭代工須寄送金融帳戶之提款卡，並提供密碼等語，致使子○○陷於錯誤，於右列時間寄送包裹（內含右列帳戶之提款卡）至右列地點。 110年5月25日下午3時31分許、統一超商三豐路門市（臺中市○○區○○路000號）。 辰○○於110年5月28日中午12時23分許，至左列地點領取包裹。 ①證人即告訴人子○○於警詢之證述（偵九卷第35至39頁）。 ②子○○之報案資料：內政部警政署反詐騙諮詢專線紀錄表、臺中市政府警察局第三分局健康派出所陳報單、受理各類案件紀錄表、受理案件證明單各1份（偵九卷第69至75頁）。 ③子○○與詐欺集團成員LINE對話紀錄截圖5張（偵九卷第41至43頁）。 ④子○○寄件收據翻拍照片1張（偵九卷第45頁）。 ⑤子○○寄出之金融卡翻拍照片2張（偵九卷第47頁）。 ⑥子○○之統一超商交貨便貨態查詢結果網頁截圖1張（偵九卷第49頁）。 ⑦辰○○領取包裹之監視器畫面截圖4張（偵九卷第65至67頁）。 ⑧子○○申設之台新銀行帳號000-00000000000000號帳戶交易明細1份（核交四卷第11至21頁）。     子○○申設之台新銀行帳號000-00000000000000號帳戶。 辰○○：600元（110年5月28日同日領取之附表一編號3、附表二編號9、10、26、30部分，平均計算報酬3,000元）。  4（ 起訴書附表編號4 ） 未○○（ 提告 ） 甲○○、辰○○、宇○○ 本案詐欺集團成員於110年5月26日上午9時32分許，透過電話、通訊軟體LINE與未○○聯絡，佯稱須寄送金融帳戶之提款卡以審核，始能借款等語，致使未○○陷於錯誤，於右列時間寄送包裹（內含右列帳戶之提款卡及密碼）至右列地點。 110年5月27日下午4時39分許、統一超商豐碩門市（臺中市○○區○○路0段00號）。 甲○○指示辰○○於110年5月29日下午3時22分許，至左列地點領取包裹後，將包裹交付予宇○○。 ①證人即告訴人未○○於警詢之證述（偵十卷第99至101頁）。 ②員警職務報告1份（偵十卷第63頁）。 ③未○○之報案資料：內政部警政署反詐騙諮詢專線紀錄表、新竹市警察局第三分局香山派出所受理案件證明單、受理各類案件紀錄表各1份（偵十卷第169至173頁）。 ④未○○之統一超商交貨便貨態查詢結果網頁截圖1張（偵十卷第141頁）。 ⑤辰○○領取包裹之監視器畫面截圖9張（偵十卷第147至155頁）。 ⑥未○○寄出之帳戶存摺封面2份（偵十卷第175至177頁）。 ⑦未○○與詐欺集團成員通話紀錄、LINE對話紀錄翻拍照片13張（偵十卷第179至193頁）。 ⑧未○○申設之郵局帳號000-00000000000000號帳戶之開戶資料、歷史交易清單各1份（核交五卷第13至25頁）。 ⑨未○○申設玉山銀行帳號000-0000000000000號帳戶開戶資料、交易明細各1份（核交五卷第27至29頁）。     未○○申設之 ①郵局帳號000-00000000000000號帳戶。 ②玉山銀行帳號000-0000000000000號帳戶。 辰○○：1,500元（110年5月29日同日領取之附表一編號4、5部分，平均計算報酬3,000元）。  5（ 起訴書附表編號5 ） 陳鈺臻（ 提告 ）  本案詐欺集團成員於110年5月26日晚上7時35分許，透過電話、通訊軟體LINE與陳鈺臻聯絡，假冒誠品書局、台新銀行客服，佯稱因刷卡作業錯誤，如要刷退消費，須提供提款卡以確認身分等語，致使陳鈺臻陷於錯誤，於右列時間寄送包裹（內含右列帳戶之提款卡）至右列地點。 110年5月27日晚上10時22分許、統一超商廣裕門市（臺中市○○區○○路000號）。 甲○○指示辰○○於110年5月29日下午3時35分許，至左列地點領取包裹後，將包裹交付予宇○○。 ①同本表編號4②。 ②證人即告訴人陳鈺臻於警詢之證述（偵十卷第103至109頁）。 ③陳鈺臻之報案資料：內政部警政署反詐騙諮詢專線紀錄表1份（偵十卷第195頁）。 ④陳鈺臻之統一超商交貨便貨態查詢結果網頁截圖1張（偵十卷第141頁）。 ⑤辰○○領取包裹之監視器畫面截圖3張（偵十卷第163至165頁）。 ⑥陳鈺臻與詐欺集團成員LINE對話紀錄截圖9張（偵十卷第197至201頁）。 ⑦陳鈺臻申設之臺灣銀行帳號000-000000000000號帳戶開戶資料、交易明細各1份（核交五卷第33至38頁）。 ⑧陳鈺臻申設之元大銀行帳號000-00000000000000號帳戶客戶資料、客戶往來交易明細各1份（核交五卷第39至41頁）。 ⑨陳鈺臻申設之中國信託銀行帳號000-00000000000帳戶客戶資料、交易明細各1份（核交五卷第43至48頁）。 ⑩陳鈺臻申設之第一銀行帳號000-00000000000號帳戶、000-00000000000號帳戶開戶資料、交易明細各1份（核交五卷第51至57頁）。 ⑪陳鈺臻申設之LINE BANK帳號000-000000000000號帳戶開戶資料、交易明細各1份（核交五卷第59至61頁）。 ⑫陳鈺臻申設之台北富邦銀行帳號000-00000000000000號帳戶開戶資料、交易明細各1份（核交五卷第63至65頁）。 ⑬陳鈺臻申設之台新銀行帳號000-00000000000000號帳戶開戶資料、交易明細各1份（核交五卷第67至73頁）。     陳鈺臻申設之 ①臺灣銀行帳號000-000000000000號帳戶。 ②元大銀行帳號000-00000000000000號帳戶。 ③中國信託銀行帳號000-00000000000號帳戶。 ④第一銀行帳號000-00000000000號帳戶、000-00000000000號帳戶。 ⑤LINEBANK帳號000-000000000000號帳戶 ⑥台北富邦銀行帳號000-00000000000000號帳戶。 ⑦台新銀行帳號000-00000000000000號帳戶。 辰○○：1,500元（110年5月29日同日領取之附表一編號4、5部分，平均計算報酬3,000元）。  
附表二：
編號 被害人 共同正犯 詐騙方式 匯款時間及金額 匯款帳戶 提款人、提款時間、地點及金額、收水之人 證據及出處       報酬  1（ 起訴書附表一編號一 ） Ａ○○（ 提告 ） 甲○○ 、 宇○○ 本案詐欺集團成員於110年5月18日晚上8時30分許，透過電話與Ａ○○聯絡，假冒網購商店、台新銀行客服，佯稱因系統錯誤，如要解除誤刷之訂單，須操作網銀轉帳等語，致使Ａ○○陷於錯誤，於右列時間，匯款右列金額至右列帳戶。 110年5月18日晚上8時42分許、47分許、51分許，分別匯款4萬9,985元、4萬9,986元、4萬9,982元。 郵局帳號000-00000000000000號帳戶。 甲○○於 ①110年5月18日晚上8時53分許至55分許，在京城商業銀行文心分行（臺中市○○區○○路○段000號），提領2萬元5次，共10萬元。 ②110年5月18日晚上8時57分許至58分許，在合作金庫銀行文心分行（臺中市○○區○○路○段000號），提領2萬元2次、1萬元1次，共5萬元。 之後將上開款項交付予宇○○。 ①證人即告訴人Ａ○○於警詢之證述（偵一卷一第407至410頁）。 ②員警偵查報告（偵一卷一第103至107頁）。 ③Ａ○○之報案資料：內政部警政署反詐騙諮詢專線紀錄表、新北市政府警察局三重分局厚德派出所受理詐騙帳戶通報警示簡便格式表、受理案件證明單各1份（偵一卷一第405、425、435頁）。 ④Ａ○○之匯款紀錄手機畫面截圖3張（偵一卷一第411至415頁）。 ⑤Ａ○○匯入之帳號000-00000000000000號人頭帳戶之歷史交易明細1份（偵一卷三第129頁）。 ⑥甲○○提領之監視器畫面截圖3張（偵一卷三第183至185頁）。       甲○○、宇○○：各1%，1,500元。  2（ 起訴書附表一編號二 ） 丑○○（ 提告 ） 甲○○ （ 涉案部分，由本院另為不受理判決 ） 、 宇○○ 本案詐欺集團成員於110年5月18日，透過電話與丑○○聯絡，假冒網購商店、中國信託銀行客服，佯稱因設定錯誤，須操作ATM轉帳以解除設定等語，致使丑○○陷於錯誤，於右列時間，匯款右列金額至右列帳戶。 110年5月18日晚上9時41分許，匯款19萬9,299元。 國泰世華銀行帳號000-000000000000號帳戶。 甲○○於 ①110年5月18日晚上9時42分許至45分許，在彰化銀行南屯分行（臺中市○○區○○路○段000號），提領2萬元5次，共10萬元。 ②110年5月18日晚上9時47分許至50分許，在合作金庫銀行文心分行（臺中市○○區○○路○段000號），提領2萬元4次、1萬9,000元1次，共9萬9,000元。 之後將上開款項交付予宇○○。 ①同本表編號1②。 ②證人即告訴人丑○○於警詢之證述（偵一卷一第439至446頁）。 ③丑○○匯入之帳號000-000000000000號人頭帳戶之歷史交易明細1份（偵一卷三第131頁）。 ④甲○○提領之監視器畫面截圖2張（偵一卷三第185至187頁）。       宇○○：1%，1,990元。  3（ 起訴書附表一編號三 ） 玄○○（ 提告 ）  本案詐欺集團成員於110年5月18日，透過電話與玄○○聯絡，假冒網購商店、台新銀行客服，佯稱因訂單錯誤，須操作ATM轉帳以解除設定等語，致使玄○○陷於錯誤，於右列時間，匯款右列金額至右列帳戶。 110年5月21日晚上6時11分許、13分許、18分許，分別匯款4萬9,986元、4萬9,986元、2萬9,985元。 郵局000-0000000000000號帳戶。 甲○○於110年5月21日晚上6時22分許至25分許，在臺中向上郵局（臺中市○○區○○路○段000號），提領6萬元2次、1萬元1次，共13萬元。之後將上開款項交付予宇○○。 ①同本表編號1②。 ②證人即告訴人玄○○於警詢之證述（偵一卷一第459至461頁）。 ③玄○○之報案資料：內政部警政署反詐騙諮詢專線紀錄表、新北市政府警察局三重分局大同派出所受理詐騙帳戶通報警示簡便格式表、金融機構聯防機制通報單各1份（偵一卷一第457、469、473頁）。 ④玄○○之國泰世華ATM交易明細1張（偵一卷一第463頁）。 ⑤玄○○之網路匯款手機畫面翻照片2張（偵一卷一第465頁）。 ⑥玄○○匯入之帳號000-0000000000000號人頭帳戶之歷史交易明細1份（偵一卷三第133頁）。 ⑦甲○○提領之監視器畫面截圖1張（偵一卷三第187頁）。       宇○○：1%，1,300元。  4（ 起訴書附表一編號四 ） Ｉ○○（ 未提告 ） 甲○○、 宇○○ 本案詐欺集團成員於110年5月22日晚上7時許，透過電話與Ｉ○○聯絡，假冒網購商店客服，佯稱因訂單錯誤，須操作ATM轉帳以解除設定等語，致使Ｉ○○陷於錯誤，於右列時間，匯款右列金額至右列帳戶。 110年5月23日下午4時13分許、24分許，均匯款2萬9,985元。 台北富邦銀行帳號000-00000000000000號帳戶。 甲○○於110年5月23日下午24分許至25分許，在全家超商大英門市（臺中市○○區○○路000號），提領2萬元2次、1萬9,000元1次，共5萬9,000元。之後將上開款項交付予宇○○。 ①同本表編號1②。 ②證人即被害人Ｉ○○於警詢之證述（偵一卷四第149至151頁）。 ③Ｉ○○之報案資料：內政部警政署反詐騙諮詢專線紀錄表1份（偵一卷一第479至480頁）。 ④Ｉ○○之匯款帳戶存摺封面2份（偵一卷一第487頁）。 ⑤Ｉ○○之郵局ATM交易明細表2張（偵一卷一第491至492頁）。 ⑥Ｉ○○、Ｎ○○匯入之帳號000-00000000000000號人頭帳戶之歷史交易明細1份（偵一卷三第135頁）。 ⑦甲○○提領之監視器畫面截圖2張（偵一卷三第189頁）。       甲○○、宇○○：各1%，590元。  5（ 起訴書附表一編號五 ） Ｎ○○（ 提告 ）  本案詐欺集團成員於110年5月22日晚上8時30分許起，透過電話與Ｎ○○聯絡，假冒網購商店、玉山銀行客服，佯稱須關閉授權信用卡付款，須操作ATM轉帳以關閉設定等語，致使Ｎ○○陷於錯誤，於右列時間，匯款右列金額至右列帳戶。 110年5月23日下午4時27分許，匯款2萬9,985元。  甲○○於110年5月23日下午31分許、32分許，在台新銀行大墩分行（臺中市○○區○○路000號），提領2萬元、1萬元，共3萬元。之後將上開款項交付予宇○○。 ①同本表編號1②、4⑥。 ②證人即告訴人Ｎ○○於警詢之證述（偵一卷二第3至5頁）。 ③Ｎ○○之報案資料：金融機構聯防機制通報單、高雄市政府警察局前鎮分局一心路派出所受理詐騙帳戶通報警示簡便格式表各1份（偵一卷二第9、11頁）。 ④Ｎ○○之台新銀行ATM交易明細表1張（偵一卷二第17頁）。 ⑤甲○○提領之監視器畫面截圖1張（偵一卷三第191頁）。       甲○○、宇○○：各1%，300元。  6（ 起訴書附表一編號六 ） 戊○○（ 提告 ）  本案詐欺集團成員於110年5月間某日，透過電話與戊○○聯絡，假冒某捐款機構、中國信託銀行客服，佯稱可幫助取消分期付款，須操作ATM轉帳以關閉設定等語，致使戊○○陷於錯誤，於右列時間，匯款右列金額至右列帳戶。 110年5月23日晚上8時58分許、9時1分許、49分許，分別匯款4萬9,987元、4萬9,987元、5萬元。 玉山銀行帳號000-00000000000號帳戶。 甲○○於 ①110年5月23日晚上9時12分許，在玉山銀行大墩分行（臺中市○○區○○路000號），提領5萬元、4萬9,000元。 ②110年5月23日晚上9時53分許，在家樂福大墩店（臺中市○○區○○路000號B1），提領5萬元。 之後將上開款項交付予宇○○。 ①同本表編號1②。 ②證人即告訴人戊○○於警詢之證述（偵一卷二第27至29頁）。 ③戊○○之報案資料：內政部警政署反詐騙諮詢專線紀錄表、臺中市政府警察局第五分局北屯派出所受理詐騙帳戶通報警示簡便格式表各1份（偵一卷二第19至21頁）。 ④戊○○匯入之帳號000-00000000000號人頭帳戶之歷史交易明細1份（偵一卷三第137頁）。 ⑤甲○○提領之監視器畫面截圖2張（偵一卷三第191至193頁）。       甲○○、宇○○：各1%，1490元。  7（ 起訴書附表一編號七 ） 壬○○（ 未提告 ）  本案詐欺集團成員於110年6月4日晚上6時53分前某時許，透過社群網站臉書、通訊軟體LINE與壬○○聯絡，佯稱賣商品等語，致使壬○○陷於錯誤，於右列時間，匯款右列金額至右列帳戶。 110年6月4日晚上6時53分許，匯款1萬5,000元。 第一銀行帳號000-00000000000號帳戶。 甲○○於110年6月4日晚上7時2分許，在永豐銀行南台中分行（臺中市○○區○○路○段00號），提領1萬4,000元。之後將上開款項交付予宇○○。 ①同本表編號1②。 ②證人即被害人壬○○於警詢之證述（偵一卷二第35至39頁）。 ③壬○○之報案資料：內政部警政署反詐騙諮詢專線紀錄表、新竹縣政府警察局橫山分局秀湖派出所受理詐騙帳戶通報警示簡便格式表各1份（偵一卷二第33、41頁）。 ④壬○○、Ｑ○○匯入之帳號000-00000000000號人頭帳戶之歷史交易明細1份（偵一卷三第139頁）。 ⑤甲○○提領之監視器畫面截圖1張（偵一卷三第193頁）。       甲○○、宇○○：各1%，140元。  8（ 起訴書附表一編號八 ） Ｑ○○（ 提告 ）  本案詐欺集團成員於110年6月4日晚上7時7分許，透過電話與Ｑ○○聯絡，佯稱因設定錯誤，須操作ATM以解除等語，致使Ｑ○○陷於錯誤，於右列時間，匯款右列金額至右列帳戶。 110年6月4日晚上7時38分許，匯款3萬1,322元。  甲○○於110年6月4日晚上7時45分許、46分許，在全家超商台中十一街門市（臺中市○○區○○路000號1樓），分別提領2萬元、1萬2,000元。之後將上開款項交付予宇○○。 ①同本表編號1②、7④。 ②證人即告訴人Ｑ○○於警詢之證述（偵一卷二第45至46頁）。 ③Ｑ○○之報案資料：內政部警政署反詐騙諮詢專線紀錄表、臺中市政府警察局烏日分局犁份派出所受理詐騙帳戶通報警示簡便格式表各1份（偵一卷二第43、47頁）。 ④Ｑ○○之網路匯款紀錄手機畫面截圖1張（偵一卷二第48頁）。 ⑤Ｑ○○與詐欺集團成員之通話紀錄手機畫面截圖1張（偵一卷二第48頁）。 ⑥甲○○提領之監視器畫面截圖2張（偵一卷三第195頁）。       甲○○、宇○○：各1%，320元。  9（ 起訴書附表二編號一 ） 己○○（ 未提告 ） 辰○○ 、甲○○ 、 宇○○ 本案詐欺集團成員於110年5月28日，透過電話與己○○聯絡，假冒銀行、郵局人員佯稱因設定錯誤，須操作ATM以解除等語，致使己○○陷於錯誤，於右列時間，匯款右列金額至右列帳戶。 110年5月28日晚上8時17分許，匯款2萬9,985元。 第一銀行帳號000-00000000000號帳戶。 辰○○於110年5月28日晚上8時31分許，在第一銀行南屯分行（臺中市○○區○○○路○段000號），提領2萬9,000元。之後將上開款項交付予甲○○，甲○○再將開款項交付予宇○○。 ①同本表編號1②。 ②證人即被害人己○○於警詢之證述（偵一卷一第377至379頁）。 ③己○○之報案資料：內政部警政署反詐騙諮詢專線紀錄表、高雄市政府警察局鼓山分局旗津分駐所受理案件證明單、受理詐騙帳戶通報警示簡便格式表各1份（偵一卷一第373至375、381至383頁）。 ④己○○與詐欺集團成員通話紀錄手機畫面截圖1張（偵一卷一第385頁）。 ⑤己○○匯款帳戶存摺封面1張（偵一卷一第387頁）。 ⑥己○○、Ｅ○○、Ｍ○○匯入之帳號000-00000000000號人頭帳戶之歷史交易明細1份（偵一卷三第141頁）。 ⑦辰○○提領之監視器畫面截圖6張（偵一卷三第197至201頁）。       辰○○：600元（110年5月28日同日領取之附表一編號3、附表二編號9、10、26、30部分，平均計算報酬3,000元）。 甲○○、宇○○：各1%，290元。  10（ 起訴書附表二編號二 ） Ｅ○○（ 提告 ） 辰○○ 、 宇○○ 、 甲○○ （ 涉案部分，由本院另為不受理判決 ） 本案詐欺集團成員於110年5月28日下午4時44分許起，透過電話與Ｅ○○聯絡，假冒網購商店、國泰世華銀行客服，佯稱因訂單錯誤，須轉帳以取消設定等語，致使Ｅ○○陷於錯誤，於右列時間，匯款右列金額至右列帳戶。 110年5月28日晚上8時44分許、56分許，分別匯款2萬9,989元、9,999元。  辰○○於 ①110年5月28日晚上8時51分許、52分許，在萊爾富超商台中嘉明湖店（臺中市○○區○○○○路000號），分別提領2萬元、1萬元。 ②110年5月28日晚上9時2分許，在全家超商台中圓滿店（臺中中市○○區○○路000號），提領1萬元。 之後將上開款項交付予甲○○，甲○○再將開款項交付予宇○○。 ①同本表編號1②、9⑥。 ②證人即告訴人Ｅ○○於警詢之證述（偵一卷一第392至395頁）。 ③Ｅ○○之報案資料：內政部警政署反詐騙諮詢專線紀錄表、新北市政府警察局板橋分局大觀派出所陳報單、受理各類案件紀錄表、受理案件證明單、受理詐騙帳戶通報警示簡便格式表各1份（偵一卷一第389至391、398、404頁）。 ④Ｅ○○之中國信託ATM交易明細表1張（偵一卷一第399頁）。 ⑤辰○○提領之監視器畫面截圖12張（偵一卷三第203至213頁）。       辰○○：600元（110年5月28日同日領取之附表一編號3、附表二編號9、10、26、30部分，平均計算報酬3,000元）。 宇○○：1%，400元。  11（ 起訴書附表四編號㈠ ） Ｃ○○（ 提告 ） 癸○○、 Ｆ○○ 本案詐欺集團成員於110年5月23日晚上6時46分許，透過電話與Ｃ○○聯絡，假冒網購書店，佯稱員工失誤，須匯款以解除設定等語，致使Ｃ○○陷於錯誤，於右列時間，匯款右列金額至右列帳戶。 110年5月23日晚上7時51分許，匯款14萬9,988元。 臺灣銀行帳號000-000000000000號帳戶。 癸○○於110年5月23日晚上7時54分許至8時許，在家樂福大墩店（臺中市○○區○○路000號B1），提領2萬元7次、1萬元1次，共15萬元。之後將上開款項交付予Ｆ○○。 ①同本表編號1②。 ②證人即告訴人Ｃ○○於警詢之證述（偵一卷二第53至57頁）。 ③Ｃ○○之報案資料：內政部警政署反詐騙諮詢專線紀錄表、臺南市政府警察局永康分局龍潭派出所受理詐騙帳戶通報警示簡便格式表、165專線協請金融機構暫行圈存疑似詐欺款項通報單各1份（偵一卷二第49至51、59、73頁）。 ④Ｃ○○之玉山銀行帳戶交易明細查詢結果1份（偵一卷二第65頁）。 ⑤Ｃ○○匯入之帳號000-000000000000號人頭帳戶之歷史交易明細1份（偵一卷三第143頁）。 ⑥癸○○提領之監視器畫面截圖4張（偵一卷三第215至216頁）。       癸○○：1%，1,500元。  12（ 起訴書附表四編號㈡ ） 辛○○（ 提告 ）  本案詐欺集團成員於110年5月23日晚上9時31分許，透過電話與辛○○聯絡，假冒網購書店、台新銀行客服，佯稱員工失誤，須匯款以解除扣款設定等語，致使辛○○陷於錯誤，於右列時間，匯款右列金額至右列帳戶。 110年5月23日晚上10時23分許、28分許，各匯款2萬9,985元。 郵局帳號000-00000000000000號帳戶。 癸○○於 ①110年5月23日晚上10時25分許、26分許，在新光銀行大墩分行（臺中市○○區○○路○段0號），分別提領2萬元、1萬元。 ②110年5月23日晚上10時32分至41分，在統一超商昌進門市（臺中市○○區○○街000號），提領2萬元、1萬元、2萬元、9,000元。 ①同本表編號1②。 ②證人即告訴人辛○○於警詢之證述（偵一卷二第77至81頁）。 ③辛○○之報案資料：內政部警政署反詐騙諮詢專線紀錄表1份、新北市政府警察局中和分局南勢派出所受理詐騙帳戶通報警示簡便格式表4份、金融機構聯防機制通報單3份（偵一卷二第75、83至87、95、99、103頁）。 ④辛○○之中國信託ATM交易明細表4張（偵一卷二第91頁）。 ⑤辛○○與詐欺集團成員通話紀錄手機畫面翻拍照片1張（偵一卷二第91頁）。 ⑥辛○○匯入之帳號000-00000000000000號人頭帳戶之歷史交易明細1份（偵一卷三第145頁）。 ⑦癸○○提領之監視器畫面截圖12張（偵一卷三第217至223頁）。     110年5月23日晚上10時34分許，匯款2萬9,985元。 先匯入警示帳戶（000-00000000000000）後，該帳戶於同日時38分許，匯入郵局帳號000-00000000000000號帳戶。       110年5月23日晚上10時41分許，匯款2萬9,985元。 先匯入警示帳戶（000-000000000000000）後，該帳戶於同日時45分許，匯入郵局帳號000-00000000000000號帳戶。 癸○○於110年5月23日晚上10時48分許、50分許，在統一超商向心門市（臺中市○○區○○○街000號），分別提領2萬元、1萬1,000元。之後將上開款項均交付予Ｆ○○。      110年5月23日晚上10時42分許，匯款123元。 先匯入警示帳戶（000-000000000000000）後，該帳戶於同日時46分許，匯入郵局帳號000-00000000000000號帳戶。         癸○○報酬共計：1%，1,200元。  13（ 起訴書附表四編號㈢ ） 宙○○（ 提告 ）  本案詐欺集團成員於110年5月23日晚上9時32分許，透過電話與宙○○聯絡，假冒旅宿業者、銀行人員，佯稱要退款，須操作ATM等語，致使宙○○陷於錯誤，於右列時間，匯款右列金額至右列帳戶。 110年5月23日晚上11時12分許，匯款1萬6,909元。 帳號000-00000000000000號帳戶。 癸○○於110年5月23日晚上11時27分許，在統一超商向心門市（臺中市○○區○○○街000號），提領1萬7,000元。之後將上開款項交付予Ｆ○○。 ①同本表編號1②。 ②證人即告訴人宙○○於警詢之證述（偵一卷二第107至115頁）。 ③宙○○之報案資料：內政部警政署反詐騙諮詢專線紀錄表、金融機構聯防機制通報單各1份（偵一卷二第105至106、133頁）。 ④宙○○之匯款紀錄手機畫面翻拍照片1張（偵一卷二第129頁）。 ⑤宙○○、天○○匯入之帳號000-00000000000000號人頭帳戶之歷史交易明細1份（偵一卷三第147頁）。 ⑥癸○○提領之監視器畫面截圖1張（偵一卷三第223頁）。       癸○○：1%，170元。  14（ 起訴書附表四編號㈣ ） 天○○（ 提告 ）  本案詐欺集團成員於110年5月23日晚上9時20分許，透過電話與天○○聯絡，假冒旅宿業者、銀行人員，佯稱要取消扣款，須操作ATM等語，致使天○○陷於錯誤，於右列時間，匯款右列金額至右列帳戶。 110年5月23日晚上11時25分許、31分許，分別匯款4萬9,983元、2萬3,123元。  癸○○於 ①110年5月23日晚上11時28分許至31分許，在統一超商向心門市（臺中市○○區○○○街000號），提領2萬元2次、9,000元，共4萬9,000元。 ②110年5月23日晚上11時34分許至37分許，在台新銀行文心分行（臺中市○○區○○路○段000號），提領1萬元、5,000元、2,000元，共1萬7,000元。 之後將上開款項交付予Ｆ○○。 ①同本表編號1②、13⑤。 ②證人即告訴人天○○於警詢之證述（偵一卷二第139至145頁）。 ③天○○之報案資料：內政部警政署反詐騙諮詢專線紀錄表、高雄市政府警察局鳳山分局成功派出所受理詐騙帳戶通報警示簡便格式表、金融機構聯防機制通報單各1份（偵一卷二第137、149、155頁）。 ④癸○○提領之監視器畫面截圖6張（偵一卷三第223至226頁）。       癸○○：1%，660元。  15（ 起訴書附表四編號㈤ ） 酉○○（ 提告 ）  本案詐欺集團成員於110年5月24日晚上7時許，透過電話與酉○○聯絡，假冒第一銀行人員，佯稱要取消扣款，須匯款等語，致使酉○○陷於錯誤，於右列時間，匯款右列金額至右列帳戶。 110年5月24日晚上9時21分許，匯款4萬9,985元。 郵局帳號000-00000000000000號人頭帳戶。 癸○○於110年5月24日晚上9時38分許，在臺中向上郵局（臺中市○○區○○路○段000號），提領5萬元。之後將上開款項交付予Ｆ○○。 ①同本表編號1②。 ②證人即告訴人天○○於警詢之證述（偵一卷二第159至161頁）。 ③酉○○之報案資料：內政部警政署反詐騙諮詢專線紀錄表、臺東縣警察局關山分局池上分駐所受理詐騙帳戶通報警示簡便格式表、金融機構聯防機制通報單各1份（偵一卷二第157至158、163至164頁）。 ④酉○○之匯款紀錄手機畫面截圖2張（偵一卷二第167、170頁）。 ⑤酉○○與詐欺集團成員通話紀錄手機畫面翻拍照片1張（偵一卷二第171頁）。 ⑥酉○○、丙○○匯入之帳號000-00000000000000號人頭帳戶之歷史交易明細1份（偵一卷三第149頁）。 ⑦癸○○提領之監視器畫面截圖12張（偵一卷三第227至232頁）。       癸○○：1%，500元。  16（ 起訴書附表四編號㈥ ） 丙○○（ 提告 ）  本案詐欺集團成員於110年5月24日晚上6時57分許，透過電話與丙○○聯絡，假冒網購商店人員、中國信託銀行人員，佯稱要取消重複扣款，須匯款等語，致使丙○○陷於錯誤，於右列時間，匯款右列金額至右列帳戶。 110年5月24日晚上9時42分許、46分許，各匯款2萬9,985元。  癸○○於110年5月24日晚上9時44分許、48分許、49分許，在臺中向上郵局（臺中市○○區○○路○段000號），分別提領3萬元、2萬元、1萬200元。之後將上開款項交付予Ｆ○○。 ①同本表編號1②、26⑥。 ②證人即告訴人丙○○於警詢之證述（偵一卷二第175至177頁）。 ③丙○○之報案資料：內政部警政署反詐騙諮詢專線紀錄表、新北市政府警察局新店分局雙城派出所受理詐騙帳戶通報警示簡便格式表、金融機構聯防機制通報單1份（偵一卷二第173、180、183頁）。 ④丙○○之中國信託ATM交易明細表2張（偵一卷二第191頁）。 ⑤癸○○提領之監視器畫面截圖9張（偵一卷三第233至237頁）。       癸○○：1%，602元。  17（ 起訴書附表四編號㈦ ） 寅○○（ 未提告 ） 癸○○、 宇○○ 本案詐欺集團成員於110年6月4日晚上10時15分許，透過電話與寅○○聯絡，假冒網購商店人員、合作金庫銀行人員，佯稱要取消重複扣款，須匯款等語，致使寅○○陷於錯誤，於右列時間，匯款右列金額至右列帳戶。 110年6月4日晚上10時29分許、35分許、40分許、44分許，分別匯款4萬9,989元、4萬9,988元、4萬9,989元、4萬9,988元。 國泰世華銀行帳號000-000000000000號人頭帳戶。 癸○○於110年6月4日晚上10時40分許、翌日（5日）凌晨0時1分許，在萊爾富超商豐富門市（臺中市○○區○○○○路000號），各提領10萬元，共20萬元。之後將上開款項交付予宇○○。 ①同本表編號1②。 ②證人即被害人寅○○於警詢之證述（偵一卷二第197至199頁）。 ③寅○○之報案資料：內政部警政署反詐騙諮詢專線紀錄表、臺北市政府警察局大安分局敦化南路派出所受理詐騙帳戶通報警示簡便格式表1份（偵一卷二第195、201頁）。 ④寅○○之匯款紀錄E-mail手機畫面截圖4張（偵一卷二第203頁）。 ⑤寅○○匯入之帳號000-000000000000號人頭帳戶之歷史交易明細1份（偵一卷三第151頁）。 ⑥癸○○提領之監視器畫面截圖13張（偵一卷三第239至251頁。 ⑦宇○○收水之監視器畫面截圖4張（偵一卷三第241至243、247頁）。       癸○○、宇○○：各1%，2,000元。。  18 （ 起訴書附表四編號㈧ ） Ｊ○○（ 提告 ） 癸○○、 Ｆ○○ 本案詐欺集團成員於110年6月5日下午5時36分許，透過電話與Ｊ○○聯絡，假冒網購商店人員、郵局人員，佯稱要退款，須 依指示操作ATM等語，致使Ｊ○○陷於錯誤，於右列時間，匯款右列金額至右列帳戶。 110年6月5日晚上6時22分許、35分許，分別匯款2萬9,985元、3,985元。 合作金庫帳號000-0000000000000號人頭帳戶。 癸○○於110年6月5日晚上6時27分許、28分許，在萊爾富超商豐富門市（臺中市○○區○○○○路000號），分別提領2萬元、1萬元。之後將上開款項交付予Ｆ○○。 ①同本表編號1②。 ②證人即告訴人Ｊ○○於警詢之證述（偵一卷二第207至211頁）。 ③Ｊ○○之報案資料：內政部警政署反詐騙諮詢專線紀錄表、花蓮縣警察局吉安分局志學派出所受理詐騙帳戶通報警示簡便格式表、金融機構聯防機制通報單各1份（偵一卷二第205、213、215頁）。 ④Ｊ○○之郵局、台新銀行ATM交易明細表各1張（偵一卷二第216頁）。 ⑤Ｊ○○、Ｇ○○匯入之帳號000-0000000000000號人頭帳戶之歷史交易明細1份（偵一卷三第153頁）。 ⑥癸○○提領之監視器畫面截圖4張（偵一卷三第253至255頁）。       癸○○：1%，300元。  19 （ 起訴書附表四編號㈨ ） Ｇ○○（ 未提告 ）  本案詐欺集團成員於110年6月5日下午5時12分許，透過電話與Ｇ○○聯絡，假冒網購商店人員、郵局人員，佯稱要解除分期付款，須 依指示操作ATM等語，致使Ｇ○○陷於錯誤，於右列時間，匯款右列金額至右列帳戶。 110年6月5日晚上6時29分許、33分許，分別匯款2萬9,981元、1萬4,141元。  癸○○於 ①110年6月5日晚上6時32分許、33分許，在萊爾富超商豐富門市（臺中市○○區○○○○路000號），分別提領2萬元、1萬元。 ②110年6月5日晚上6時40分許，在全家超商大鼎門市（臺中市○○區○○○路000號），提款1萬8,000元。 之後將上開款項交付予Ｆ○○。 ①同本表編號1②、28⑤。 ②證人即告訴人Ｇ○○於警詢之證述（偵一卷二第221至222頁）。 ③Ｇ○○之報案資料：內政部警政署反詐騙諮詢專線紀錄表、高雄市政府警察局小港分局高松派出所受理詐騙帳戶通報警示簡便格式表、金融機構聯防機制通報單各1份（偵一卷二第219至220、224至225頁）。 ④Ｇ○○之郵局ATM交易明細表2張（偵一卷二第227頁）。 ⑤癸○○提領之監視器畫面截圖4張（偵一卷三第257至259頁）。       癸○○：1%，480元。  20（ 起訴書附表四編號㈩ 、 併辯意旨書 ） 申○○（ 未提告 ） 癸○○ 本案詐欺集團成員於110年6月6日，透過電話與申○○聯絡，假冒網購商店人員，佯稱要取消錯誤訂單，須 依指示匯款等語，致使申○○陷於錯誤，於右列時間，匯款右列金額至右列帳戶。 110年6月6日晚上9時49分許、10時4分許，分別匯款5,123元、1萬6,015元。 第一銀行帳號000-00000000000號帳戶。 癸○○於110年6月6日晚上10時8分許、11分許，在臺中文心路郵局（臺中市○○區○○路○段000號），分別提領2萬元、1,000元。之後將上開款項交付予「狠角色」。 ①同本表編號1②。 ②證人即被害人申○○於警詢之證述（偵一卷二第233至234頁）。 ③申○○之報案資料：內政部警政署反詐騙諮詢專線紀錄表、嘉義縣警察局水上分局南新派出所受理詐騙帳戶通報警示簡便格式表、金融機構聯防機制通報單各1份（偵一卷二第231至232、239至241頁）。 ④申○○之匯款紀錄手機畫面截圖2張（偵一卷二第247至248頁）。 ⑤申○○匯入之帳號000-00000000000號人頭帳戶之歷史交易明細1份（第155頁）。       癸○○：1%，210元。  21（ 起訴書附表五編號1 ） 午○○（ 提告 ） 甲○○ 本案詐欺集團成員於110年6月3日晚上9時49分許，透過電話與午○○聯絡，假冒網購商店人員，佯稱要取消錯誤訂單，須 依指示匯款等語，致使午○○陷於錯誤，於右列時間，匯款右列金額至右列帳戶。 110年6月3日晚上9時18分許、23分許，分別匯款4萬9,985元、2萬1,123元。 郵局帳號000-00000000000000號帳戶。 甲○○於 ①110年6月3日晚上9時20分許至22分許，在國泰世華昌平分行（臺中市○○區○○路0段00○0號），分別提領2萬元2次、1萬1,000元。 ②110年6月3日晚上9時29分許，在全家超商臺中仁美門市（臺中市○○區○○○○路000號），提領2萬元。 之後將上開款項交付予不祥之本案詐欺集團成員。 ①證人即告訴人Ｇ○○於警詢之證述（偵五卷第47至48頁）。 ②員警職務報告1份（偵五卷第25至26頁）。 ③午○○之報案資料：內政部警政署反詐騙諮詢專線紀錄表、金融機構聯防機制通報單、165專線協請金融機構暫行圈存疑似詐欺款項通報單各1份（偵五卷第75、83至85頁）。 ④午○○匯入之帳號000-00000000000000號人頭帳戶之客戶歷史交易清單1份（偵五卷第97至98頁）。 ⑤甲○○提領之監視器畫面截圖4張（偵五卷第61至62頁）。       甲○○：1%，710元。  22（ 起訴書附表五編號2 ） Ｐ○○（ 未提告 ）  本案詐欺集團成員於110年6月3日晚上6時32分許，透過電話與Ｐ○○聯絡，假冒網路賣家、銀行人員，佯稱要取消錯誤訂單，須依指示匯款等語，致使Ｐ○○陷於錯誤，於右列時間，匯款右列金額至右列帳戶。 110年6月3日晚上9時7分許、12分許，分別匯款2萬9,985元、3萬123元。 國泰世華銀行帳號000-000000000000號人頭帳戶。 甲○○於 ①110年6月3日晚上9時9分許，在全家超商臺中仁美門市（臺中市○○區○○○○路000號），提領9萬元（含Ｐ○○所匯之2萬9,985元在內）。 ②110年6月3日晚上9時18分許，在國泰世華銀行昌平分行（臺中市○○區○○路○段0000號），提領7萬2,000元（含Ｐ○○所匯之3萬123元，及黃○○所匯之2萬123元在內）。 之後將上開款項交付予不祥之本案詐欺集團成員。   ①同本表編號21②。 ②證人即被害人Ｐ○○於警詢之證述（偵五卷第43至45頁）。 ③Ｐ○○之報案資料：內政部警政署反詐騙諮詢專線紀錄表、臺南市政府警察局永康分局鹽行派出所受理詐騙帳戶通報警示簡便格式表各1份（偵五卷第73、81頁）。 ④Ｐ○○、黃○○匯入之帳號000-000000000000號人頭帳戶之帳戶交易明細1份（偵五卷第99頁）。 ⑤甲○○提領之監視器畫面截圖2張（偵五卷第59至60頁）。 23（ 起訴書附表五編號3 ） 黃○○（ 提告 ）  本案詐欺集團成員於110年6月3日晚上9時許，透過電話與黃○○聯絡，佯稱須依指示操作ATM等語，致使黃○○陷於錯誤，於右列時間，匯款右列金額至右列帳戶。 110年6月3日晚上9時16分許，匯款2萬123元。   ①同本表編號21②、22④⑤。 ②證人即告訴人黃○○於警詢之證述（偵五卷第49至50頁）。 ③黃○○之報案資料：臺東縣警察局臺東分局知本派出所受理詐騙帳戶通報警示簡便格式表、金融機構聯防機制通報單各1份（偵五卷第87至89頁）。       甲○○：1%，編號22、23平均計算各810元。  24（ 起訴書附表五編號4 ） 戌○○（ 提告 ）  本案詐欺集團成員於110年6月3日下午5時38分許，透過電話與戌○○聯絡，假冒網路賣家、銀行人員，佯稱要取消錯誤訂單，須依指示匯款等語，致使戌○○陷於錯誤，於右列時間，匯款右列金額至右列帳戶。 110年6月3日晚上6時34分許、40分許，分別匯款2萬9,985元、2萬1,000元。 中國信託帳號000-000000000000號帳戶。 甲○○於 ①110年6月3日晚上6時38分許、40分許，在全家超商臺中仁美門市（臺中市○○區○○○○路000號），分別提領2萬元、1萬元。 ②110年6月3日晚上6時44分許，在中國信託銀行洲際簡易分行（臺中市○○區○○路○段000號），提領2萬1,000元。 之後將上開款項交付予不祥之本案詐欺集團成員。 ①同本表編號21②。 ②證人即告訴人戌○○於警詢之證述（偵五卷第51至52頁）。 ③戌○○之報案資料：內政部警政署反詐騙諮詢專線紀錄表、新北市政府警察局新莊分局五工派出所受理詐騙帳戶通報警示簡便格式表、金融機構聯防機制通報單各1份（偵五卷第77、91至93頁）。 ④戌○○匯入之帳號000-000000000000號人頭帳戶之歷史交易明細1份（偵五卷第95至96頁）。 ⑤甲○○提領之監視器畫面截圖4張（偵五卷第57至59頁）。       甲○○：1%，510元。  25（ 起訴書附表六編號1 ） 乙○○（ 提告 ） 甲○○、 Ｆ○○ 本案詐欺集團成員於110年5月20日，透過電話與乙○○聯絡，假冒網購商店、銀行人員，佯稱要取消錯誤設定，須依指示匯款等語，致使乙○○陷於錯誤，於右列時間，匯款右列金額至右列帳戶。 110年5月21日凌晨0時3分許，匯款10萬元。 台北富邦帳號000-00000000000000號帳戶。 甲○○於110年5月21日凌晨0時7分許，在台北富邦銀行北台中分行（臺中市○○區○○路○段000號），提領10萬元。之後將上開款項交付予Ｆ○○。 ①證人即被害人乙○○於警詢之證述（偵十一卷第63至68頁）。 ②員警職務報告1份（偵十一卷第39頁）。 ③乙○○之報案資料：臺南市政府警察局永康分局大橋派出所受理詐騙帳戶通報警示簡便格式表、內政部警政署反詐騙諮詢專線紀錄表各1份（偵十一卷第69至73頁）。 ④乙○○匯入之帳號000-00000000000000號人頭帳戶之交易明細1份（偵十一卷第45頁）。 ⑤甲○○提領之監視器畫面截圖1張（偵十一卷第75頁）。       甲○○：1%，1,000元。  26（ 起訴書附表七編號1 、2 ） 巳○○（ 提告 ） 辰○○、 甲○○ 本案詐欺集團成員於110年5月28日晚上7時前某時許，透過電話與巳○○聯絡，假冒網購商店、銀行人員，佯稱要解除錯誤設定，須依指示匯款等語，致使巳○○陷於錯誤，於右列時間，匯款右列金額至右列帳戶。 110年5月28日晚上7時0分許、4分許，各匯款4萬9,949元。 郵局帳號000-00000000000000號帳戶。 辰○○於110年5月28日晚上7時11分許、12分許，在臺中水湳郵局（臺中市○○區○○路0號），分別提領6萬元、4萬元。之後將上開款項交付予甲○○。 ①證人即告訴人巳○○於警詢之證述（偵十二卷第66至67頁）。 ②員警職務報告1份（偵十二卷第39頁）。 ③巳○○之報案資料：內政部警政署反詐騙諮詢專線紀錄表、新北市政府警察局板橋分局沙崙派出所受理案件證明單、受理詐騙帳戶通報警示簡便格式表、金融機構聯防機制通報單、受理各類案件紀錄表各1份（偵十二卷第68至72、74頁）。 ④巳○○匯入之帳號000-00000000000000號人頭帳戶之開戶資料、歷史交易清單各1份（偵十二卷第125至127頁）。 ⑤辰○○提領之監視器畫面截圖16張（偵十二卷第105至117頁）。       辰○○：600元（110年5月28日同日領取之附表一編號3、附表二編號9、10、26、30部分，平均計算報酬3,000元）。 甲○○：1%，1,000元。  27（ 起訴書附表七編號3 ） Ｏ○○（ 提告 ） 甲○○、 Ｆ○○ 本案詐欺集團成員於110年6月3日晚上10時許，透過電話與Ｏ○○聯絡，假冒銀行人員，佯稱要解除錯誤設定，須依指示匯款等語，致使Ｏ○○陷於錯誤，於右列時間，匯款右列金額至右列帳戶。 110年6月3日晚上10時34分許，匯款4萬9,989元。 郵局帳號000-00000000000000號帳戶。 甲○○在臺中敦化路郵局（臺中市○○區○○路0段000號），於 ①110年6月3日晚上10時34分許、40分許，自左列帳戶，分別提領4萬元、8,000元。 ②110年6月3日晚上10時46分許，將左列帳戶內之2萬5,000元轉匯至國泰世華銀行帳號000-000000000000號帳戶，再於同日時47分許、48分許，分別提領2萬元、5,000元。 ③110年6月4日凌晨0時2分，自左列帳戶提領1萬7,000元。 之後將上開款項交付予Ｆ○○。 報酬： 甲○○：1%，編號27至29平均計算各300元。 ①同本表編號26②。 ②證人即告訴人Ｏ○○於警詢之證述（偵十二卷第77至78頁）。 ③甲○○提領之監視器畫面截圖2張（偵十二卷第117頁）。 ④Ｏ○○、地○○、丁○○匯入之帳號000-00000000000000號人頭帳戶開戶資料、歷史交易清單各1份（偵十二卷第133至135頁）。 ⑤Ｏ○○申設帳號00000000000000號帳戶開戶基本資料、存款往來交易明細表各1份（偵十二卷第145至147、149頁）。 28（ 起訴書附表七編號4 ） 地○○（ 提告 ）  本案詐欺集團成員於110年6月3日晚上10時許，透過電話與地○○聯絡，假冒網購平台、銀行人員，佯稱要解除錯誤訂單，須依指示匯款等語，致使地○○陷於錯誤，於右列時間，匯款右列金額至右列帳戶。 110年6月3日晚上10時34分許，匯款9,999元。    ①同本表編號26②、27④。 ②證人即告訴人地○○於警詢之證述（偵十二卷第82至85頁）。 ③地○○之報案資料：內政部警政署反詐騙諮詢專線紀錄表、臺北市政府警察局中山分局中山二派出所陳報單、受理各類案件紀錄表、受理案件證明單、受理詐騙帳戶通報警示簡便格式表各1份（第79至87、94頁）。 ④地○○匯款紀錄手機畫面截圖1張（第91頁）。 ⑤甲○○提領之監視器畫面截圖3張（偵十二卷第119頁）。 ⑥國泰世華銀行帳號000-000000000000號帳戶客戶資料、交易明細各1份（偵十二卷第141至143頁）。 29（ 起訴書附表七編號5 ） 丁○○（ 提告 ）  本案詐欺集團成員於110年6月3日晚上9時34分許，透過電話與丁○○聯絡，假冒網購平台、銀行人員，佯稱要解除錯誤設定，須依指示匯款等語，致使丁○○陷於錯誤，於右列時間，匯款右列金額至右列帳戶。 110年6月3日晚上10時35許，匯款2萬9,970元。   ①同本表編號26②、27④、28⑤⑥。 ②證人即告訴人丁○○於警詢之證述（偵十二卷第100至101頁）。 ③丁○○之報案資料：內政部警政署反詐騙諮詢專線紀錄表、高雄市政府警察局左營分局文自派出所陳報單、受理各類案件紀錄表、刑案紀錄表、受理案件證明單各1份（第95至99、102頁）。 30（ 起訴書附表八編號1 ） Ｍ○○（ 提告 ） 辰○○、 甲○○ 、 宇○○ 本案詐欺集團成員於110年5月28日晚上7時許，透過電話與Ｍ○○聯絡，假冒銀行人員，佯稱要解除重複扣款，須依指示匯款等語，致使Ｍ○○陷於錯誤，於右列時間，匯款右列金額至右列帳戶。 110年5月28日晚上7時35分許，匯款2萬9,130元。 第一銀行帳號000-00000000000號帳戶。 辰○○於110年5月28日晚上7時48分許，在第一銀行進化分行（臺中市○區○○○路000號），提領3萬元。之後將上開款項交付予甲○○，甲○○再交付予宇○○。 ①同本表編號9⑥。 ②證人即告訴人Ｍ○○於警詢之證述（偵四卷第101至103頁）。 ③員警職務報告書1份（偵四卷第55頁）。 ④Ｍ○○之報案資料：新竹縣政府警察局新湖分局湖口派出所受理詐騙帳戶通報警示簡便格式表1份（偵四卷第105頁）。 ⑤Ｍ○○之郵局ATM交易明細表1張（偵四卷第107頁）。 ⑥辰○○提領之監視器畫面截圖4張（偵四卷第109至111頁）。       辰○○：600元（110年5月28日同日領取之附表一編號3、附表二編號9、10、26、30部分，平均計算報酬3,000元）。 甲○○、宇○○：各1%，300元。  31（ 起訴書附表九編號1 ） 卯○○（ 提告 ） 辰○○ 、 甲○○ 本案詐欺集團成員於110年7月17日，透過交友軟體與卯○○聯絡，佯稱可以指導其投資股票獲利等語，致使卯○○陷於錯誤，於右列時間，匯款右列金額至右列帳戶。 110年7月22日下午3時59分許，匯款5萬元。 辰○○申設之台中銀行帳號000-000000000000號帳戶。 （辰○○於110年7月22日前將上開帳戶資料交予甲○○轉交本案詐欺集團成員使用） 由不詳之本案詐欺集團成員於110年7月22日下午陸續提領。 ①證人即告訴人卯○○於警詢之證述（偵六卷第15至17頁）。 ②辰○○申設之台中銀行帳號000-000000000000號帳戶開戶資料、台幣交易明細各1份（偵六卷第23、33頁）。 ③卯○○與詐欺集團成員對話紀錄截圖36張（偵六卷第37至45頁）。 32（ 起訴書附表九編號2 ） Ｋ○○（ 提告 ）  本案詐欺集團成員於110年7月11日，透過交友軟體與Ｋ○○聯絡，佯稱可以指導其投資虛擬貨幣獲利等語，致使Ｋ○○陷於錯誤，於右列時間，匯款右列金額至右列帳戶。 110年7月22日下午4時28分許，匯款5萬元。   ①同本表編號31②。 ②證人即告訴人Ｋ○○於警詢之證述（偵八卷第19至27頁）。 ③Ｋ○○之報案資料：高雄市政府警察局楠梓分局右昌派出所受理詐騙帳戶通報警示簡便格式表、金融機構聯防機制通報單各1份（偵八卷第57、63頁）。 ④Ｋ○○之匯款紀錄手機畫面截圖2張（偵八卷第75頁）。 33（ 起訴書附表九編號3 ） Ｌ○○（ 提告 ）  本案詐欺集團成員於110年6月12日，透過交友軟體與Ｌ○○聯絡，佯稱可以指導其投資虛擬貨幣獲利等語，致使Ｌ○○陷於錯誤，於右列時間，匯款右列金額至右列帳戶。 110年7月22日中午12時57分許，匯款60萬元。   ①同本表編號31②。 ②證人即告訴人Ｌ○○於警詢之證述（偵十四卷第57至62頁）。 ③Ｌ○○之報案資料：內政部警政署反詐騙諮詢專線紀錄表、高雄市政府警察局楠梓分局加昌派出所受理詐騙帳戶通報警示簡便格式表、金融機構聯防機制通報單、受理各類案件紀錄表、受理案件證明單各1份（偵十四卷第63至64、114至115、151至152頁）。 ④Ｌ○○與詐欺集團成員LINE對話紀錄截圖35張（偵十四卷第135至146頁）。 ⑤詐欺集團施用詐術之手機APP畫面截圖5張（偵十四卷第147至149頁）。 
附表三：
編號      事實                主文 1 事實㈠、附表一編號1 甲○○三人以上共同犯詐欺取財罪，處有期徒刑壹年。未扣案之犯罪所得新臺幣壹仟元沒收，於全部或一部不能沒收或不宜執行沒收時，追徵其價額。 2 事實㈠、附表一編號2 甲○○三人以上共同犯詐欺取財罪，處有期徒刑壹年。未扣案之犯罪所得新臺幣壹仟元沒收，於全部或一部不能沒收或不宜執行沒收時，追徵其價額。 3 事實㈠、附表一編號3 辰○○三人以上共同犯詐欺取財罪，處有期徒刑壹年。未扣案之犯罪所得新臺幣陸佰元沒收，於全部或一部不能沒收或不宜執行沒收時，追徵其價額。 4 事實㈠、附表一編號4 甲○○三人以上共同犯詐欺取財罪，處有期徒刑壹年。 辰○○三人以上共同犯詐欺取財罪，處有期徒刑壹年。未扣案之犯罪所得新臺幣壹仟伍佰元沒收，於全部或一部不能沒收或不宜執行沒收時，追徵其價額。 宇○○三人以上共同犯詐欺取財罪，處有期徒刑壹年。 5 事實㈠、附表一編號5 甲○○三人以上共同犯詐欺取財罪，處有期徒刑壹年。 辰○○三人以上共同犯詐欺取財罪，處有期徒刑壹年。未扣案之犯罪所得新臺幣壹仟伍佰元沒收，於全部或一部不能沒收或不宜執行沒收時，追徵其價額。 宇○○三人以上共同犯詐欺取財罪，處有期徒刑壹年。 6 事實㈡、附表二編號1 甲○○三人以上共同犯詐欺取財罪，處有期徒刑壹年壹月。未扣案之犯罪所得新臺幣壹仟伍佰元沒收，於全部或一部不能沒收或不宜執行沒收時，追徵其價額。 宇○○三人以上共同犯詐欺取財罪，處有期徒刑壹年壹月。未扣案之犯罪所得新臺幣壹仟伍佰元沒收，於全部或一部不能沒收或不宜執行沒收時，追徵其價額。 7 事實㈡、附表二編號2 宇○○三人以上共同犯詐欺取財罪，處有期徒刑壹年壹月。未扣案之犯罪所得新臺幣壹仟玖佰玖拾元沒收，於全部或一部不能沒收或不宜執行沒收時，追徵其價額。 8 事實㈡、附表二編號3 宇○○三人以上共同犯詐欺取財罪，處有期徒刑壹年壹月。未扣案之犯罪所得新臺幣壹仟參佰元沒收，於全部或一部不能沒收或不宜執行沒收時，追徵其價額。 9 事實㈡、附表二編號4 甲○○三人以上共同犯詐欺取財罪，處有期徒刑壹年。未扣案之犯罪所得新臺幣伍佰玖拾元沒收，於全部或一部不能沒收或不宜執行沒收時，追徵其價額。 宇○○三人以上共同犯詐欺取財罪，處有期徒刑壹年。未扣案之犯罪所得新臺幣伍佰玖拾元沒收，於全部或一部不能沒收或不宜執行沒收時，追徵其價額。 10 事實㈡、附表二編號5 甲○○三人以上共同犯詐欺取財罪，處有期徒刑壹年。未扣案之犯罪所得新臺幣參佰元沒收，於全部或一部不能沒收或不宜執行沒收時，追徵其價額。 宇○○三人以上共同犯詐欺取財罪，處有期徒刑壹年。未扣案之犯罪所得新臺幣參佰元沒收，於全部或一部不能沒收或不宜執行沒收時，追徵其價額。 11 事實㈡、附表二編號6 甲○○三人以上共同犯詐欺取財罪，處有期徒刑壹年壹月。未扣案之犯罪所得新臺幣壹仟肆佰玖拾元沒收，於全部或一部不能沒收或不宜執行沒收時，追徵其價額。 宇○○三人以上共同犯詐欺取財罪，處有期徒刑壹年壹月。未扣案之犯罪所得新臺幣壹仟肆佰玖拾元沒收，於全部或一部不能沒收或不宜執行沒收時，追徵其價額。 12 事實㈡、附表二編號7 甲○○三人以上共同犯詐欺取財罪，處有期徒刑壹年。未扣案之犯罪所得新臺幣壹佰肆拾元沒收，於全部或一部不能沒收或不宜執行沒收時，追徵其價額。 宇○○三人以上共同犯詐欺取財罪，處有期徒刑壹年。未扣案之犯罪所得新臺幣壹佰肆拾元沒收，於全部或一部不能沒收或不宜執行沒收時，追徵其價額。 13 事實㈡、附表二編號8 甲○○三人以上共同犯詐欺取財罪，處有期徒刑壹年。未扣案之犯罪所得新臺幣參佰貳拾元沒收，於全部或一部不能沒收或不宜執行沒收時，追徵其價額。 宇○○三人以上共同犯詐欺取財罪，處有期徒刑壹年。未扣案之犯罪所得新臺幣參佰貳拾元沒收，於全部或一部不能沒收或不宜執行沒收時，追徵其價額。 14 事實㈡、附表二編號9 甲○○三人以上共同犯詐欺取財罪，處有期徒刑壹年。未扣案之犯罪所得新臺幣貳佰玖拾元沒收，於全部或一部不能沒收或不宜執行沒收時，追徵其價額。 辰○○三人以上共同犯詐欺取財罪，處有期徒刑壹年。未扣案之犯罪所得新臺幣陸佰元沒收，於全部或一部不能沒收或不宜執行沒收時，追徵其價額。 宇○○三人以上共同犯詐欺取財罪，處有期徒刑壹年。未扣案之犯罪所得新臺幣貳佰玖拾元沒收，於全部或一部不能沒收或不宜執行沒收時，追徵其價額。 15 事實㈡、附表二編號10 辰○○三人以上共同犯詐欺取財罪，處有期徒刑壹年。 宇○○三人以上共同犯詐欺取財罪，處有期徒刑壹年。未扣案之犯罪所得新臺幣肆佰元沒收，於全部或一部不能沒收或不宜執行沒收時，追徵其價額。 16 事實㈡、附表二編號11 癸○○三人以上共同犯詐欺取財罪，處有期徒刑壹年壹月。未扣案之犯罪所得新臺幣壹仟伍佰元沒收，於全部或一部不能沒收或不宜執行沒收時，追徵其價額。 17 事實㈡、附表二編號12 癸○○三人以上共同犯詐欺取財罪，處有期徒刑壹年壹月。未扣案之犯罪所得新臺幣壹仟貳佰元沒收，於全部或一部不能沒收或不宜執行沒收時，追徵其價額。 18 事實㈡、附表二編號13 癸○○三人以上共同犯詐欺取財罪，處有期徒刑壹年。未扣案之犯罪所得新臺幣壹佰柒拾元沒收，於全部或一部不能沒收或不宜執行沒收時，追徵其價額。 19 事實㈡、附表二編號14 癸○○三人以上共同犯詐欺取財罪，處有期徒刑壹年。未扣案之犯罪所得新臺幣陸佰陸拾元沒收，於全部或一部不能沒收或不宜執行沒收時，追徵其價額。 20 事實㈡、附表二編號15 癸○○三人以上共同犯詐欺取財罪，處有期徒刑壹年。未扣案之犯罪所得新臺幣伍佰元沒收，於全部或一部不能沒收或不宜執行沒收時，追徵其價額。 21 事實㈡、附表二編號16 癸○○三人以上共同犯詐欺取財罪，處有期徒刑壹年。未扣案之犯罪所得新臺幣陸佰零貳元沒收，於全部或一部不能沒收或不宜執行沒收時，追徵其價額。 22 事實㈡、附表二編號17 癸○○三人以上共同犯詐欺取財罪，處有期徒刑壹年貳月。未扣案之犯罪所得新臺幣貳仟元沒收，於全部或一部不能沒收或不宜執行沒收時，追徵其價額。 宇○○三人以上共同犯詐欺取財罪，處有期徒刑壹年貳月。未扣案之犯罪所得新臺幣貳仟元沒收，於全部或一部不能沒收或不宜執行沒收時，追徵其價額。 23 事實㈡、附表二編號18 癸○○三人以上共同犯詐欺取財罪，處有期徒刑壹年。未扣案之犯罪所得新臺幣參佰元沒收，於全部或一部不能沒收或不宜執行沒收時，追徵其價額。 24 事實㈡、附表二編號19 癸○○三人以上共同犯詐欺取財罪，處有期徒刑壹年。未扣案之犯罪所得新臺幣肆佰捌拾元沒收，於全部或一部不能沒收或不宜執行沒收時，追徵其價額。 25 事實㈡、附表二編號20 癸○○三人以上共同犯詐欺取財罪，處有期徒刑壹年。未扣案之犯罪所得新臺幣貳佰壹拾元沒收，於全部或一部不能沒收或不宜執行沒收時，追徵其價額。 26 事實㈡、附表二編號21 甲○○三人以上共同犯詐欺取財罪，處有期徒刑壹年。未扣案之犯罪所得新臺幣柒佰壹拾元沒收，於全部或一部不能沒收或不宜執行沒收時，追徵其價額。 27 事實㈡、附表二編號22 甲○○三人以上共同犯詐欺取財罪，處有期徒刑壹年。未扣案之犯罪所得新臺幣捌佰壹拾元沒收，於全部或一部不能沒收或不宜執行沒收時，追徵其價額。 28 事實㈡、附表二編號23 甲○○三人以上共同犯詐欺取財罪，處有期徒刑壹年。未扣案之犯罪所得新臺幣捌佰壹拾元沒收，於全部或一部不能沒收或不宜執行沒收時，追徵其價額。 29 事實㈡、附表二編號24 甲○○三人以上共同犯詐欺取財罪，處有期徒刑壹年。未扣案之犯罪所得新臺幣伍佰壹拾元沒收，於全部或一部不能沒收或不宜執行沒收時，追徵其價額。 30 事實㈡、附表二編號25 甲○○三人以上共同犯詐欺取財罪，處有期徒刑壹年壹月。未扣案之犯罪所得新臺幣壹仟元沒收，於全部或一部不能沒收或不宜執行沒收時，追徵其價額。 31 事實㈡、附表二編號26 甲○○三人以上共同犯詐欺取財罪，處有期徒刑壹年。未扣案之犯罪所得新臺幣壹仟元沒收，於全部或一部不能沒收或不宜執行沒收時，追徵其價額。 辰○○三人以上共同犯詐欺取財罪，處有期徒刑壹年。 32 事實㈡、附表二編號27 甲○○三人以上共同犯詐欺取財罪，處有期徒刑壹年。未扣案之犯罪所得新臺幣參佰元沒收，於全部或一部不能沒收或不宜執行沒收時，追徵其價額。 33 事實㈡、附表二編號28 甲○○三人以上共同犯詐欺取財罪，處有期徒刑壹年。未扣案之犯罪所得新臺幣參佰元沒收，於全部或一部不能沒收或不宜執行沒收時，追徵其價額。 34 事實㈡、附表二編號29 甲○○三人以上共同犯詐欺取財罪，處有期徒刑壹年。未扣案之犯罪所得新臺幣參佰元沒收，於全部或一部不能沒收或不宜執行沒收時，追徵其價額。 35 事實㈡、附表二編號30 甲○○三人以上共同犯詐欺取財罪，處有期徒刑壹年。未扣案之犯罪所得新臺幣參佰元沒收，於全部或一部不能沒收或不宜執行沒收時，追徵其價額。 辰○○三人以上共同犯詐欺取財罪，處有期徒刑壹年。 宇○○三人以上共同犯詐欺取財罪，處有期徒刑壹年。未扣案之犯罪所得新臺幣參佰元沒收，於全部或一部不能沒收或不宜執行沒收時，追徵其價額。 36 事實㈡、附表二編號31 甲○○三人以上共同犯詐欺取財罪，處有期徒刑壹年。 辰○○三人以上共同犯詐欺取財罪，處有期徒刑壹年。 37 事實㈡、附表二編號32 甲○○三人以上共同犯詐欺取財罪，處有期徒刑壹年。 辰○○三人以上共同犯詐欺取財罪，處有期徒刑壹年。 38 事實㈡、附表二編號33 甲○○三人以上共同犯詐欺取財罪，處有期徒刑壹年參月。 辰○○三人以上共同犯詐欺取財罪，處有期徒刑壹年參月。 39 事實 甲○○竊盜罪，處有期徒刑參月，如易科罰金，以新臺幣壹仟元折算壹日。未扣案之犯罪所得新臺幣拾捌萬元沒收，於全部或一部不能沒收或不宜執行沒收時，追徵其價額。